臺灣高等法院臺中分院刑事判決　　　　99年度上訴字第1856號
上　訴　人　臺灣彰化地方法院檢察署檢察官
上　訴　人
即　被　告　黃志強
指定辯護人　本院公設辯護人　劉秋蘭
上　訴　人
即　被　告　鄭勝仁
上　一　人
指定辯護人　義務辯護人　李麗花律師
上列上訴人等因被告等違反毒品危害防制條例案件，不服臺灣彰
化地方法院99年度訴字第729號中華民國99年7月14日第一審判決
（起訴案號：臺灣彰化地方法院檢察署99年度偵字第4975號），
提起上訴，本院判決如下：
    主  文
上訴駁回。
    犯罪事實
一(一)鄭勝仁前因施用第一、二級毒品案件，經臺灣彰化地方法院
    以93年度訴字第174號判決分別判處有期徒刑8月、5月，應
    執行有期徒刑1年確定；再因施用第一級毒品案件，經臺灣
    彰化地方法院以93年度訴字第865號判決判處有期徒刑10月
    確定，嗣與上開有期徒刑8月、5月定應執行有期徒刑1年9月
    確定；另因竊盜案件，經臺灣彰化地方法院以93年度彰簡字
    第887號判決判處拘役40日確定，並與上開有期徒刑1年9月
    入監接續執行，已於民國（下同）95年4月12日縮刑期滿執
    行完畢。出監後又因施用毒品案件，經臺灣彰化地方法院以
    95年度訴字第1231號判決判處有期徒刑11月，上訴後，經本
    院及最高法院駁回上訴而確定；再因施用毒品案件，經國防
    部南部地方軍事法院96年度訴字第20號判決判處有期徒刑1
    年2月，上訴後，經國防部高等軍事法院高雄分院駁回上訴
    確定；復因二次施用毒品案件，經臺灣彰化地方法院以96年
    度訴字第1674號判決分別判處有期徒刑10月，均減為有期徒
    刑5月，應執行有期徒刑9月確定，嗣再與上開有期徒刑11月
    （經減刑為有期徒刑5月又15日）、有期徒刑1年2月（經減
    刑為有期徒刑7月）定應執行有期徒刑1年8月確定，入監執
    行後，甫於98年4月9日縮刑期滿執行完畢。
  (二)詎鄭勝仁仍不知悔改，其與黃志強（黃志強所犯附表一部分
    業經本院以99年度上訴字第1695號判決確定）2人均明知海
    洛因係毒品危害防制條例所列管之第一級毒品，任何人均不
    得非法持有、販賣，詎黃志強為圖牟利，乃以提供鄭勝仁免
    費海洛因施用為代價，而與鄭勝仁共同基於販賣第一級毒品
    海洛因以營利之各別犯意聯絡，以黃志強當時所有之蘋果廠
    牌行動電話（內裝有0000000000號之門號卡1張，該門號為
    黃志強不知情之某不詳姓名友人給予黃志強，而為黃志強所
    有，嗣交鄭勝仁使用）與購毒者接洽聯繫交易第一級毒品海
    洛因事宜，並以黃志強所有之電子磅秤、塑膠鏟管、夾鏈袋
    為分裝販賣海洛因之工具，待附表一所示之購毒者黃俊浩、
    王木松各以其等持用如附表一所示之電話撥打至黃志強上開
    行動電話時，或由黃志強指示鄭勝仁接聽，或由黃志強自己
    接聽後指示鄭勝仁撥打使用其上開行動電話，與附表一所示
    之購毒者聯繫交易第一級毒品海洛因事宜後（詳如附表一所
    示之購毒者、聯繫買賣方式欄所示），即推由鄭勝仁於附表
    一所示販賣時間、地點，販賣第一級毒品海洛因予附表一所
    示之購毒者，並向各該購毒者收取如附表一所示金額之價金
    ，而均完成交易，嗣鄭勝仁再將所收取之價金拿回交付予黃
    志強（黃志強就附表一所示時、地與鄭勝仁共同販賣第一級
    毒品予黃俊浩、王木松【共2件犯行】及其他單獨販賣第一
    級毒品予黃俊浩、王木松、陳長虹、梁淑菁【共7件犯行】
    之犯行，另經臺灣彰化地方法院以99年度訴字第444號判決
    判處應執行有期徒刑21年6月，上訴後經本院以99年度上訴
    字第1695號判處應執行有期徒刑17年確定）。
  (三)黃志強為圖牟利，復另基於單獨販賣第一級毒品海洛因以營
    利之犯意，以其所有之前述電子磅秤、塑膠鏟管、夾鏈袋為
    分裝販賣海洛因之工具，並以其當時所有之上開行動電話於
    附表二購毒者、聯繫買賣方式欄所示之通話聯繫時間，與鄭
    勝仁持用之門號0000000000號行動電話聯繫交易第一級毒品
    海洛因事宜後（詳如附表二所示之聯繫買賣方式），於附表
    二所示販賣時間、地點，販賣第一級毒品海洛因予鄭勝仁計
    2次，並向鄭勝仁收取如附表二所示金額之價金，而均完成
    交易。
  (四)嗣經彰化縣警察局鹿港分局報請臺灣彰化地方法院檢察署檢
    察官指揮偵辦，向本院聲請對黃志強持用之上開門號000000
    0000號行動電話核發通訊監察書而上線監聽，之後於99年3
    月23日持本院核發之搜索票及臺灣彰化地方法院檢察署檢察
    官核發之拘票，至黃志強位於彰化縣鹿港鎮山崙里山寮巷56
    號之住處執行搜索及拘提，拘提黃志強並扣得黃志強所有供
    其上述自己單獨或與鄭勝仁共同販賣第一級毒品海洛因所用
    之電子磅秤2台、塑膠鏟管2支，預備供其自己單獨或與鄭勝
    仁共同販賣第一級毒品海洛因所用之夾鏈袋20個（尚未使用
    ），及與黃志強或鄭勝仁販賣第一級毒品海洛因均無關之行
    動電話1支（手機序號：000000000000000號，內裝有000000
    0000號門號卡1張）、供黃志強自己施用之第一級毒品海洛
    因1包（送驗淨重：0.1178公克，驗餘淨重0.1163公克）及
    黃志強所有供其自己施用海洛因所用之注射針筒1支（以上
    物品均另扣於臺灣彰化地方法院99年度訴字第444號、本院
    99年度上訴字第1695號案）。黃志強並於99年3月24日偵訊
    中坦認與鄭勝仁共同犯附表一所示之販賣第一級毒品海洛因
    之犯行後，經警循線查獲鄭勝仁，鄭勝仁亦於警詢、偵訊及
    原院審判中坦認與黃志強共同犯附表一所示之販賣第一級毒
    品海洛因之犯行，而查悉上情。
二、案經彰化縣警察局鹿港分局報告臺灣彰化地方法院檢察署檢
    察官偵查後於追加起訴。
    理    由
一、證據能力部分：
  (一)被告鄭勝仁之自白部分：
    被告鄭勝仁於99年5月5日接受警詢、偵訊時所為之自白，均
    具有證據能力：
    按被告之自白，非出於強暴、脅迫、利誘、詐欺、疲勞訊問
    、違法羈押或其他不正之方法，且與事實相符者，得為證據
    ，刑事訴訟法第156條第1項定有明文。被告鄭勝仁雖於本院
    審理中辯稱其於警詢、偵查中說送毒品一事是亂講的云云（
    見本院卷第165頁），然查被告鄭勝仁於99年5月5日警詢、
    偵訊之自白，均係出於其自由意識為陳述，此經被告鄭勝仁
    於原審99年度訴字第444號審理時陳述明確（見臺灣彰化地
    方法院99年度訴字第444號卷二影卷第72頁背面至第73頁）
    ，並無證據顯示其有遭受何強暴、脅迫、利誘、詐欺、疲勞
    訊問、違法羈押或其他不正方法影響其陳述任意性及真實性
    之情形，應認被告鄭勝仁上開自白，均具有證據能力。
  (2)被告鄭勝仁於99年6月17日原審準備程序及99年6月30日審判
    中之自白具有證據能力：
    被告鄭勝仁於本院審理中辯稱：其於原審審理中之自白犯罪
    ，係因原審法官叫其認罪，如果認罪就是判有期徒刑7年，
    不認就是無期徒刑，其怕了所以認罪云云（見本院卷第118
    頁），其是在準備程序中即承認了云云（見本院卷第128頁
    反面）經本院當庭勘驗原審99年6月17日下午4時準備程序錄
    音光碟，內容如下：
    法  官：被告叫什麼名字？出生年月日？身份證字號？住址
            ？
    被  告：鄭勝仁，民國○○年○月○日生，身分證統一編號：Ｚ0
            00000000號，住彰化縣鹿港鎮頭南里頭庄巷120之5
            號，居彰化縣秀水鄉○○村○○街230號，現於臺
            灣彰化監獄彰化分監。
    法  官：你現在是因案執行嗎？
    被  告：因案執行。
    法  官：執行到何時？
    被  告：今年11月。
    法  官：起訴書記載的犯罪時間點，你的職業？
    被  告：我當時的職業是受僱作臨時工。
    法  官：入監前也是嗎？
    被  告：入監前的職業相同。
    法  官：有無收到起訴書？
    被  告：沒有收到起訴書。
    法  官：請檢察官陳述起訴概要。
    檢察官：被告鄭勝仁與黃志強共同販賣一級毒品海洛因予附
            表所示之人，為警查獲。
    法  官：被告，檢察官起訴你涉嫌違反毒品危害防制條例第4
            條第1項之販賣第一級毒品海洛因罪嫌，可依法一、
            得保持緘默、無須違背自己之意思而為陳述。二、
            得選任辯護人。三、得請求調查有利之證據。這樣
            瞭解嗎？
    被  告：瞭解。
    法  官：對於檢察官起訴的犯罪事實是否清楚？
    辯護人：（台語）對於起訴事實是否瞭解？
    法  官：講話好嗎？我們都有錄音，點頭也要說一下清楚嗎？
    被  告：報告清楚。
    法  官：是否認罪？
    辯護人：（台語）你是否認罪嗎？
    被  告：我認罪，但是．．．
    法  官：你認罪是不是？先回答我的問題好不好？是否認罪？
            認還是不認？
    辯護人：（台語）你對於檢察官所起訴的事實是全部認罪，
            還是有部分與你所瞭解的不一樣。
    被  告：報告法官，有一部份不一樣。
    法  官：起訴就是你跟黃志強共同於99年2月1日早上11點50
            分販賣給黃俊浩海洛因一包，99年1月30日下午2點
            58分販賣海洛因一包給王木松，這兩個事實有認嗎
            ？
    被  告：認阿。
    法  官：這兩個事實都認是不是？
    被  告：（台語）我有拿給他們這樣。
    法  官：是不是認販賣海洛因罪？認嗎？共同販賣有認嗎？
    辯護人：庭上，被告意思是說他有幫黃志強。
    法  官：讓他自己講好不好？這個是犯罪事實的部分，有認
            嗎？
    辯護人：（台語）法官的意思是說檢察官起訴兩個部分，賣
            給王木松跟黃俊浩這兩件，販賣部分你承認嗎？
    被  告：（台語）我否認阿，不是我賣給他們的。
    法  官：否認，你有沒有跟他共同販賣？
    被  告：沒有阿。
    法  官：你否認是不是？確定喔？
    被  告：報告是。
    法  官：那有利不利還是要告訴你，因為你偵查是認罪，到
            審理時你否認的話，不能夠減刑，你不認罪，那將
            來認定有的話，是不能夠減刑，你不認罪喔，確定
            ？這還是要告訴你，當然如果將來認定你不構成的
            話，就是無罪。
    被  告：報告法官，不是說不認罪。
    法  官：那你不是說你不認嗎？到底是怎麼樣？
    被  告：（台語）不是我個人賣給他們的。
    法  官：起訴就是起訴共同，兩個人一起賣，你分擔的角色
            就是你幫人家拿，幫黃志強拿給人家，你也知道黃
            志強要賣，所以你幫他交付給買家，是不是這樣？
            這叫做共同。
    被  告：（沈默）
    法  官：要認還是不要認？
    被  告：報告法官
    法  官：你只要告訴我要認還是不要認？那我們就依法辦理
            。
    被  告：（沈默片刻）（台語）因為我是去跟他拿。
    法  官：你先回答要認還是不認？
    被  告：承認。
    法  官：認罪是不是？確定？
    被  告：認罪。
    法  官：沒有幫助的空間，就是參與構成要件事實了，沒有
            幫助的問題，有罪跟無罪這樣子而已？
    被  告：（沈默）
    法  官：奇怪了，剛剛不是講了，考慮很久。
    辯護人：（台語）法官的意思是，你如果認罪，按法律規定
            可以減刑，你如果不認罪，那就沒有減刑的機會，
            這要告訴你，讓你瞭解。
    被  告：（沈默）
    法  官：承認就是承認檢察官起訴的共同販賣海洛因二次，
            否認有否認的辯解，這樣瞭解嗎？
    被  告：我否認啦。
    法  官：否認喔，不認罪，那答辯是什麼？
    被  告：答辯就是我是去拿藥。
    法  官：黃志強有無叫你把海洛因拿給黃俊浩，99年2月1日
            早上11點50分，有沒有？你有沒有交付？
    被  告：（台語）我是有交給他，
    法  官：是不是黃志強叫你去交的？是不是他向黃志強買的
            ？黃志強叫你去交付給他？
    被  告：（台語）對阿。報告法官，不好意思，我國語不輪
            轉。
    法  官：你這樣子不就是認罪的意思嗎？你還要講你不認罪
            喔，你交也交了，知道他去賣，你也去幫他跑腿了
            ，你又要講你不認罪喔？辯護人有責任告訴他，因
            為這攸關被告有利的部分。
    辯護人：庭上，這個早上我律見他時，有跟他分析過。（台
            語）法官的意思說，幫助賣毒品的部分，可能比較
            沒有成立的空間，你在檢察官那邊已經承認你有賣
            毒品，雖然你只是負責送，但在法律上認為，送也
            是有分工，你如果在檢察官那邊有承認，在法院這
            邊也承認，按法律規定，你可以減刑。
    法  官：本來無期徒刑的可以減一次變十五年，那如果又情
            堪憫恕又可以減一次變七年以上，這樣瞭解嗎？
    辯護人：（台語）可能這樣子對你來說比較有利。
    被  告：那我認罪，（台語）我聽不懂意思，對不起。
    法  官：確定喔，你不要翻來翻去，等到我們審理時又講一
            個，你自己考慮清楚，有就有，沒有就沒有，照你
            剛剛所講的，聽起來就是有，除非你根本就沒有，
            對不對，你剛才也承認了，要認是不是？確定？
    被  告：認。
    法  官：那就是承認你跟黃志強共同販賣，你只是負責幫他
            送毒品，是這樣嗎？錢不是你賺走的，是不是這樣
            ？
    被  告：對。
    法  官：看一下筆錄記載，是不是這樣？
    被  告：報告是。
    法  官：你只是聽從黃志強的指示，是不是這樣？還是你主
            動？
    辯護人：（台語）你只是聽黃志強叫你作啥你就作啥。
    被  告：對阿。
    法  官：這兩次都是這樣嗎？
    被  告：報告是阿。
    法  官：他叫你把海洛因交給黃木松跟黃俊浩這兩個人嗎？
    被  告：對阿。
    法  官：這兩次他都說他在忙？
    被  告：對阿，他在台中。
    法  官：他要你把海洛因交給黃木松跟黃俊浩，並且跟他們
            收錢，是不是這樣？
    被  告：對。
    法  官：你收好的錢有交給黃志強嗎？兩次都有？
    被  告：對，回來就拿給他。
    法  官：那金額、地點，看一下附表1、2，地點、時間、金
            額都對嗎？
    被  告：對。
    法  官：那黃木松跟黃俊浩是要向黃志強買海洛因是不是？
            這兩次是這樣嗎？
    被  告：報告是。
    法  官：那你負責的部分就是交付跟代收錢，是這樣嗎？
    被  告：報告是。
    法  官：還有其他答辯嗎？
    被  告：沒有。
    法  官：辯護人有其他答辯嗎？請陳述關於本件之辯護要旨
            。
    辯護人：就是被告坦承犯行，而且也配合偵查與審理，請求
            庭上給予被告從輕量刑的機會。
    法  官：那證據能力的部分，你們還要這樣主張嗎？
    辯護人：證據能力部分調查就捨棄。同意有證據能力。
    被  告：（台語）報告法官，可不可以給我一個機會，我不
            知道幫他拿給人家，這麼嚴重，我如果知道這麼嚴
            重。
    法  官：你知道他在賣，就不應該作這種事情，那也沒辦法
            。
    被  告：（台語）因為我不知道，我若知道這麼嚴重，我就
            不會做了。
    法  官：那你就做了，沒辦法，做了又被抓到，我們也沒輒
            ，就是要依法辦理，不可能判你沒有，這樣瞭解嗎
            ？
    被  告：請法官從輕量刑。
    法  官：你也不可能是幫助，因為你在法律上已經參與構成
            要件的行為，沒有幫助的空間，已經兩次減刑很好
            了，可以給你兩次減刑已經很低了，這樣瞭解嗎？
    被  告：謝謝法官。
    法  官：請檢察官陳述用以證明被告有起訴書所載犯罪事實
            之各項證據及各項證據之待證事實。
    檢察官：詳如起訴書所載之待證事項及證據清單。
    法  官：對於檢察官所提出之前開犯罪事實之證據方法及其
            證據能力，都同意是不是？
    辯護人：同意。
    法  官：被告同意嗎？
    被  告：同意。
    法  官：檢察官對於辯護人所提出的，有無意見？
    檢察官：沒有意見。
    法  官：起訴書提到，被告有兩次向黃志強購買海洛因，是
            不是這樣？
    被  告：報告是。
    法  官：金額對嗎？
    被  告：對。
    法  官：金額、時間、地點都對嗎？
    被  告：報告對。
    法  官：一千一次，兩千一次，是不是這樣？
    被  告：報告是。
    法  官：這個是購買，不是合資？
    被  告：報告是。
    法  官：跟他買不是合資喔？
    被  告：（台語）跟他買的。
    法  官：你知道黃志強海洛因的來源嗎？
    被  告：不知道。
    法  官：認識他的上游嗎？
    被  告：不認識。
    法  官：綽號也不知道嗎？
    被  告：（台語）不知道，我就是找黃志強買。
    法  官：對於不爭執及爭執事項，有何意見？
    辯護人：沒有意見。
    法  官：檢察官有無意見？有無證據要提出？
    檢察官：沒有意見，沒有。
    法  官：被告跟辯護人有沒有？
    辯護人：沒有。
    法  官：對於二造已提出各項於審判期日應予調查之證據，
            就各項證據調查之範圍、次序及方法，有無意見？
    檢察官：沒有意見。
    辯護人：沒有意見。
    被  告：沒有意見。
    法  官：被告有無其他意見補充？
    被  告：（台語）不知道事情這麼嚴重，請求從輕量刑，因
            為我若知道，我不會去做的。
    法  官：因為檢察官是連同黃志強一起起訴，所以將來黃志
            強可能會聲請你來當證人，因為就你購買的部分，
            可能會聲請你來問，到時候，你要有心理準備，要
            再做證一次，這樣瞭解嗎？
    被  告：（台語）再做證一次，跟上次一樣喔。
    法  官：他如果要傳你當證人，你就要當證人，這樣瞭解嗎
            ？
    被  告：瞭解。
    法  官：要照實講，不要冤枉別人，也不要偏袒誰，知道嗎
            ？
    被  告：知道。
    法  官：你如果不想跟他面對面，我們也可以像上次那樣子
            ，這樣瞭解嗎？
    被  告：報告瞭解。
    法  官：你可以跟他面對面嗎？
    辯護人：（台語）你敢面對黃志強嗎，還是要跟上次一樣？
    被  告：跟上次一樣。
    法  官：希望不要跟他面對面是不是？
    被  告：是。
    法  官：原因是什麼？
    被  告：（台語）不好意思。報告法官，什麼時候才再開庭
            ？
    法  官：我們會再安排，好不好。
    辯護人：庭上我想請教一下，被告他現在是另案執行還是本
            案羈押？
    法  官：另案執行。
    辯護人：他現在受執行喔，可是他早上跟我說他有另案羈押。
    法  官：你有另案羈押？
    被  告：有阿。原本是羈押然後變執行。
    法  官：還有什麼案子？
    被  告：（台語）施用的。
    法  官：你有其他案件嗎？
    被  告：竊盜案。
    法  官：竊盜案把你押起來的喔。
    被  告：（台語）施用的。
    就被告鄭勝仁於原審準備程序中，已有辯護人在場，被告於
    起始即表示認罪，嗣係因自認其僅係受被告黃志強指示為被
    告黃志強交付毒品予他人而於原審法院之陳述時有所躊躇猶
    豫，並表示否認，揆諸上情，並非因法官告以如何之刑度被
    告鄭勝仁始有認罪之舉，且就上開內容，原審法官僅稱因其
    犯法定刑為無期徒刑之罪，且已於偵查中自白，如再於審理
    中自白方得依法減刑，再如認犯罪情狀可憫恕可再減刑為7
    年「以上」等語，僅係告知被告鄭勝仁本件涉犯罪嫌之法定
    刑及相關減刑之規定，並未向被告鄭勝仁言明否認判無期徒
    刑、坦承判7年而至其心生恐懼而坦承之情事。被告鄭勝仁
    嗣經於本院勘驗上開準備程序錄音光碟後改口辯稱：其是聽
    錯原審法官的意思，所以才自白，其沒有承認的意思，是因
    為聽錯誤會法官的意思云云（見本院卷第133頁），然以上
    開內容，被告鄭勝仁於該次庭訊之初即表示認罪，其後雖有
    所辯解，然業經原審法院法官就起訴事實與供述內容再三確
    認，是以被告鄭勝仁所謂聽錯一說云云，非惟不屬因不正方
    式取得之自白，且與被告鄭勝仁於警詢時、偵查中述相符，
    且無證據顯示其有遭受何強暴、脅迫、利誘、詐欺、疲勞訊
    問、違法羈押或其他不正方法影響其陳述任意性及真實性之
    情形，應認被告鄭勝仁上開自白，自有證據能力。
  (二)證人黃志強、黃俊浩、王木松於警詢之證述，有證據能力：
  (1)按刑事訴訟法第159條第1項規定：被告以外之人（包括證人
    、鑑定人、告訴人、被害人及共同被告等）於審判外之言詞
    或書面陳述，除法律有規定者外，不得作為證據，其立法本
    旨係以證人於審判外之言詞或書面陳述，屬於傳聞證據，此
    項證據，當事人無從直接對於原供述者加以詰問，以擔保其
    真實性，法院亦無從直接接觸證人而審酌其證言之憑信性，
    違背直接審理及言詞審理之原則，除具有必要性及信用性情
    況之除外者外，原則上不認其有容許性，自不具證據能力；
    至所謂具有必要性及信用性情況者，例如刑事訴訟法第159
    條之1、之2、之3、之4、之5情形，仍例外認其有證據能力
    ，然此乃係指法院未於審判期日傳喚相關證人到庭，案件僅
    能依靠該等證人於審判外之陳述以為判斷之情形，始需就該
    等審判外供述證據嚴格依照刑事訴訟法第159條之1至之5所
    定要件一一檢視各該證人之供述，作為證據之資格。倘法院
    已經依據當事人聲請傳喚證人到庭接受檢辯雙方之交互詰問
    ，則法院既已透過直接、言詞審理方式檢驗過該證人之前之
    證詞，當事人之反對詰問權亦已受到保障得以完全行使之情
    況下，該等審判外證據除有其他法定事由（例如：非基於國
    家公權力正當行使所取得或私人非法取得等，而有害公共利
    益，即以一般證據排除法則為判斷），應認該審判外供述已
    得透過審判程式之詰問檢驗，而取得作為證據之資格，亦即
    其審判外供述與審判中供述相符部分，顯然已經構成具備可
    信之特別情狀，當然有證據資格（實務上之作用常為引用該
    等陳述與審判中陳述相符，強化該證人供述之可信度），其
    不符部分，作為檢視審判中所為供述可信與否之彈劾證據，
    當無不許之理，甚者，其不符部分倘係於司法警察、檢察事
    務官調查中之供述，作為認定被告犯罪與否或不構成犯罪與
    否之證據，亦僅需依照刑事訴訟法第159條之2規定，斟酌其
    審判外供述作成外部環境、製作過程、內容、功能等情況認
    為之前供述較為可信，即可取得證據之資格，而作為認定事
    實之證據資格（最高法院94年度台上字第2507號、95年度台
    上字第2515號判決同此意旨）。再按刑事訴訟法第159條第1
    項規定：「被告以外之人於審判外之言詞或書面陳述，除法
    律有規定者外，不得作為證據」，被告以外之人於檢察事務
    官、司法警察官或司法警察調查中所為之陳述，基於實體發
    現真實之訴訟目的，依同法第159條之2規定，如與審判中之
    陳述不符時，經比較結果，其先前之陳述，相對「具有較可
    信之特別情況」，且為證明犯罪事實存否所「必要」者，係
    指陳述是否出於供述者之真意、有無違法取供情事之信用性
    而言，故應就調查筆錄製作之原因、過程及其功能等加以觀
    察其信用性，據以判斷該傳聞證據是否有特別可信之情況而
    例外具有證據能力，並非對其陳述內容之證明力如何加以論
    斷，二者之層次有別，不容混淆（最高法院94年度台上字第
    629號判決亦同此意旨）。
  (2)證人黃志強、黃俊浩、王木松於警詢陳述部分，被告鄭勝仁
    及其原審辯護人並未爭執其證據能力，經原依審刑事訴訟法
    第159條之5之規定，採為證據。而被告鄭勝仁之辯護人於本
    院審理終結前辯護時始爭執其證據能力（見本院卷第168頁
    反面），經查：本件證人即共犯黃志強偵查中具結作證，並
    於本院審判期日以「證人身分」（非以「共犯」之名義）到
    庭命其具結，進行交互詰問，另證人黃俊浩、王木松均於偵
    查中及本院審理中具結證述，證人黃俊浩、王木松及本件共
    犯即與被告黃志強就共同販賣毒品部分基於證人身份證述，
    法院得以直接言詞審理檢視其證詞，故其於警詢之供述，對
    於被告當然已取得作為證據之資格，相符部分，自有證據能
    力；另不符部分，本院斟酌：其於前開警詢筆錄製作之過程
    ，係由警員先詢問其年籍資料後，復為權利事項之告知，進
    而詢問到派出所製作警詢筆錄之原因再制作警詢筆錄，復查
    無有何違法或不當取得之情形，是其警詢證述內容之形成，
    顯係出於自由意志而為證述，且查無其他證據足使本院認證
    人黃志強、黃俊浩、王木松於警詢中之證言，有何違法取供
    情事之虞，依前開條文之意旨，證人上開證人於警詢中之證
    言，核其性質雖屬傳聞證據，但就警詢筆錄製作之過程加以
    觀察其信用性，且為證明犯罪事實存否所必要，認其等證言
    例外具有證據能力。
  (三)證人黃俊浩、王木松、黃志強、鄭勝仁於偵訊具結之證述，
    具有證據能力：
  (1)按檢察官職司追訴犯罪，就審判程序之訴訟構造言，檢察官
    係屬與被告對立之當事人一方，偵查中對被告以外之人所為
    之偵查筆錄，或被告以外之人向檢察官所提之書面陳述，性
    質上均屬傳聞證據。在理論上，如未予被告反對詰問、適當
    辯解之機會，一律准其為證據，似有違當事人進行主義之精
    神，對被告之防禦權亦有所妨礙；然而現階段刑事訴訟法規
    定檢察官代表國家偵查犯罪、實施公訴，必須對於被告之犯
    罪事實負舉證之責，依法其有訊問被告、證人及鑑定人之權
    ，證人、鑑定人且須具結，而實務運作時，偵查中檢察官向
    被告以外之人所取得之陳述，原則上均能遵守法律規定，不
    致違法取供，其可信性極高，為兼顧理論與實務，乃於修正
    刑事訴訟法時，增列第159條之1第2項，明定被告以外之人
    於偵查中向檢察官所為陳述，除顯有不可信之情況外，得為
    證據（最高法院95年度台上字第1044號判決要旨參照）。復
    按刑事訴訟法第159條之1第2項，明定被告以外之人於偵查
    中向檢察官所為陳述，除顯有不可信之情況者外，得為證據
    ；所謂「不可信之情況」，由法院審酌被告以外之人於陳述
    時之外在環境及情況而為判斷；而被告以外之人於偵查時，
    是否與被告對質，與其陳述時之外在環境並無必然之關聯，
    自不得以偵查中未經被告詰問，逕認該陳述無證據能力；至
    該等陳述與事實是否相符，要屬證據證明力之問題，與證據
    能力之有無，不容混淆（最高法院94年度台上字第7132號、
    95年度台上字第1585號等判決要旨參照）。又證人於檢察官
    偵查中所為之陳述，審酌該陳述作成之客觀條件及環境，認
    其心理狀態健全，並無受到脅迫、利誘或詐欺，自非顯有不
    可信之情形，依刑事訴訟法第159條之1第2項之規定，亦得
    為證據（最高法院95年度台上字第934號判決要旨參照）。
    職是，被告以外之人前於偵查中已具結而為證述，除反對該
    項供述得具有證據能力之一方，已釋明「顯有不可信之情況
    」之理由外，不宜以該證人未能於審判中接受他造之反對詰
    問為由，即遽指該證人於偵查中之陳述不具證據能力。
  (2)被告鄭勝仁共犯附表一部分：
    被告鄭勝仁之辯護人於本院審理終結前辯護時始爭執證人黃
    俊浩、王木松、黃志強於偵查中證述之證據能力云云（見本
    院卷第168頁反面）。然查：證人黃俊浩、王木松在檢察官
    偵訊時以證人身分所為之證詞，均有經檢察官告以證人具結
    之義務及偽證之處罰，並經渠等具結在卷（見偵字第3140號
    影卷第57、16頁），另證人即共同被告黃志強在檢察官偵訊
    時以證人身分所為之證詞，均有經檢察官告以證人具結之義
    務及偽證之處罰，並經其具結在卷（見偵字第3140號影卷第
    78至81頁），且證人黃俊浩、王木松於原審法院99年度訴字
    第444號案件審理時，亦就渠等與本案同份偵訊所為之證述
    ，均證稱係出於渠等自由意識而為之證詞（見原審法院99年
    度訴字第444號卷二影卷第9頁反面、第68頁反面），證人黃
    志強於原審法院99年度訴字第444號其為被告身分接受訊問
    及準備程序時，復均陳稱其偵訊筆錄係出於自由意識而為之
    陳述（見原審法院99年度訴字第444號卷一影卷第18頁反面
    、第38頁反面），並無證據顯示渠等於偵訊之證詞，有任何
    客觀具「顯有不可信」之情形。證人黃俊浩、王木松、黃志
    強於檢察官偵查時所為之證述，依據偵訊過程及筆錄記載，
    可徵上開渠等於檢察官偵查中為陳述時，並無任何遭受外力
    不當干涉之顯不可信之情況，況被告及辯護人於法院審理時
    ，亦無具體指陳該等證述作成時，有何外在環境及情況足以
    影響證人證述之任意性及真實性，而有何顯有不可信之情刑
    。再者證人黃俊浩、王木松、黃志強3人於本院審理中，亦
    均依被告鄭勝仁之聲請，已傳喚到庭作證，並予被告、辯護
    人詰問、對質之機會，堪認已完足為合法調查之證據，是證
    人黃俊浩、王木松、黃志強於偵訊時之證述，均認有證據能
    力。
  (3)就被告黃志強所犯表二部分：
    查本案證人即共同被告鄭勝仁在檢察官偵訊時以證人身分所
    為之證詞，係經檢察官告以證人具結之義務及偽證之處罰，
    並經其具結在卷（見偵卷第45頁）；嗣在原審法院審理時，
    亦再使證人鄭勝仁立於證人之身分予被告黃志強及其辯護人
    詰問之機會，再被告黃志強及其辯護人於本院審理時，亦均
    未主張或釋明證人鄭勝仁在檢察官偵訊時所為之證詞，有任
    何客觀具「顯有不可信」之情形，且證人鄭勝仁於原審法院
    99年度訴字第444號案件審理時，復證述其於本案同份偵訊
    所述，均係出於自由意識而為之證詞（見原審法院99年度訴
    字第444號卷二影卷第72頁反面至第73頁）。是應認本案證
    人鄭勝仁在檢察官偵訊時所為之證詞，依據刑事訴訟法第
    159條之1第2項之規定，應具有證據能力。
  (四)證人黃俊浩、王木松、鄭勝仁於原審法院另案99年度訴字第
    444號案件審理中之證述，均具有證據能力：
  (1)按被告以外之人於審判外向法官所為之陳述，得為證據。刑
    事訴訟第159條之1第1項定有明文。其立法理由為：「被告
    以外之人（含共同被告、共犯、被害人、證人等）於法官面
    前所為之陳述（含書面及言詞），因其陳述係在法官面前為
    之，故不問係其他刑事案件之準備程序、審判期日或民事事
    件或其他訴訟程序之陳述，均係在任意陳述之信用性已受確
    定保障之情況下所為，因此該等陳述應得作為證據」，故被
    告以外之人於審判外向法官所為之陳述，均應認有證據能力
    。
  (2)就被告鄭勝仁共犯附表一部分：
    查證人黃俊浩、王木松於原審法院另案99年度訴字第444號
    案件審理中向法官所為之證述，均經法官於該案中告以證人
    具結之義務及偽證之處罰，並經其等具結在卷（見原審法院
    99年度訴字第444號卷二影卷第17、80頁），被告鄭勝仁及
    其辯護人亦未主張渠等上開證詞有何非法取得或明顯瑕疵之
    情形，依據刑事訴訟法第159條之1第1項之規定，應認渠等
    上開於原審法院另案審理中向法官所為之證述，均應具有證
    據能力。
  (3)就被告黃志強所犯附表二部分：
    查證人鄭勝仁於原審法院另案99年度訴字第444號案件審理
    中向法官所為之證述，係經原審法官於該案中告以證人具結
    之義務及偽證之處罰，並經其具結在卷（見原審法院99年度
    訴字第444號卷二影卷第81頁），被告黃志強及其辯護人亦
    未主張其上開證詞有何非法取得或明顯瑕疵之情形，依據刑
    事訴訟法第159條之1第1項之規定，應認其上開於原審法院
    另案審理中向法官所為之證述，應具有證據能力。
  (五)本判決下列認定犯罪事實所引之通訊監察譯文，具有證據能
    力：
    按所謂被告以外之人於審判外之陳述，係指被告以外之人就
    其曾經參與或見聞之事實，事後追憶並於審判外為陳述者而
    言。如被告以外之人係被告犯罪之共同正犯、共犯、相對人
    、被害人或其他關係人，而於被告實行犯罪行為時與被告為
    言詞或書面對談，且其對話之本身即係構成被告犯罪行為之
    部分內容者，因非屬其事後就曾經與聞之事實所為之追憶，
    自與審判外之陳述有間，二者不容混淆。又國家基於犯罪偵
    查之目的，對被告或犯罪嫌疑人進行通訊監察，乃係以監控
    與過濾受監察人通訊內容之方式，蒐集對其有關之紀錄，並
    將該紀錄予以查扣，作為認定犯罪與否之證據，屬於刑事訴
    訟上強制處分之一種，而監聽係通訊保障及監察法（下稱通
    保法）第13條第1 項所定通訊監察方法之一，司法警察機關
    依法定程序執行監聽取得之錄音，係以錄音設備之機械作用
    ，真實保存當時通訊之內容，如通訊一方為受監察人，司法
    警察在監聽中蒐集所得之通訊者對話，若其通話本身即係被
    告進行犯罪中構成犯罪事實之部分內容，則依前開說明，自
    與所謂「審判外之陳述」無涉，應不受傳聞法則之規範，當
    然具有證據能力（最高法院97年度臺上字第1069號判決意旨
    可資參照）。是揆諸前揭說明，本判決引用為證據之000000
    0000號行動電話門號之監聽譯文，其內容係有關被告黃志強
    、鄭勝仁以上開行動電話與購毒者討論購買毒品之事宜，係
    屬受監察人進行本件犯罪行為之對話內容，並非所謂被告或
    被告以外之人於審判外之陳述至明。而按有事實足認被告或
    犯罪嫌疑人有最輕本刑為3 年以上有期徒刑之罪嫌，並危害
    國家安全或社會秩序情節重大，而有相當理由可信其通訊內
    容與本案有關，且不能或難以其他方法蒐集或調查證據者，
    得發通訊監察書，通訊保障及監察法第5條第1項定有明文。
    本案對被告黃志強當時持用之0000000000號行動電話監聽錄
    音，乃經原審核准在案，有詳載聲監案號、案由、監察電話
    及對象等之臺灣彰化地方法院99年度聲監字第1號、99年度
    聲監續字第45、87號通訊監察書（見警卷第41至43頁背面）
    及通訊監察譯文附卷可參，係依法所為之監聽，尚無不法取
    證情事。又按通訊監察錄音之譯文，僅屬依據監聽錄音結果
    予以翻譯之文字，固具文書證據之外觀，惟實際上仍應認監
    聽所得之錄音帶或光碟，始屬調查犯罪所得之證物；刑事訴
    訟法第165條之1第2項所稱之證物，如其蒐證程式合法，並
    經合法調查，自具證據能力。因此檢察官如提出通訊監察錄
    音之譯文為其證據方法，實乃以其監聽所得之錄音帶或光碟
    ，為調查犯罪所得之證物，法院本應依刑事訴訟法第165條
    之1所列之方法調查，以判斷該錄音帶或光碟是否與通訊監
    察錄音之譯文相符。而監聽錄音製作之譯文，雖通常為偵查
    犯罪機關單方面製作，然若被告或訴訟關係人對其真實性並
    無爭執，經法院於審判期日提示譯文供當事人辨認、表示意
    見並為辯論者，程式自屬適法（最高法院95年度臺上字第
    295號、94年度臺上字第4665號判決意旨參照）。查本案針
    對0000000000號行動電話監聽，取證程序未見違法情事，已
    如前述；而警方依監聽錄音所製作之監聽譯文，被告2人及
    其辯護人於原審準備程序均表示同意採為證據（見原審卷第
    50至51頁、第58頁），復於本院審理中亦表沒有意見，並經
    當庭提示予當事人及辯護人為充分辯論，被告2人及其等辯
    護人迄至言詞辯論終結前均無就該等通訊監察譯文之證據能
    力及內容異議，亦未爭執其真實性，依上開說明，應認該等
    通訊監察譯文均具證據能力。
  (六)查扣案如附表一、二之物，均係以物件之存在及其呈現之狀
    態為證據資料，性質上屬物證而非供述證據無傳聞法則之適
    用，且非實施刑事訴訟程序之公務員因違背法定程序而取得
    ，與本案待證事實復具有自然之關連性，復經本院依法踐行
    調查程序，自有證據能力。
  (七)本判決下列認定犯罪事實所引除上揭(一)至(五)所述以外之其他
    被告以外之人於審判外之供述證據（包含書面陳述）及除上
    揭(六)以外之其他非供述證據，其中供述證據部分，當事人及
    辯護人迄至言詞辯論終結前，均未聲明異議或主張有刑事訴
    訟法第159條第1項不得為證據之情形，本院審認上開證據作
    成時之情況，認應無違法或不當情事，與本案待證事實間復
    具有相當之關聯性，以之作為證據應屬適當，依刑事訴訟法
    第159條之5第2項之規定，均認具有證據能力；其中非供述
    證據部分，亦查無證據顯示有非法取得或偽造、變造等明顯
    不實及瑕疵之情形，亦均認具有證據能力。
二、被告鄭勝仁部分（即附表一所示被告鄭勝仁與同案被告黃志
    強共同販賣第一級毒品海洛因之犯行）：
    訊據上訴人即被告（下稱被告）鄭勝仁矢口否認有何與共同
    被告黃志強販賣第一級毒品予證人黃俊浩、王木松之事實，
    辯稱：附表一編號1所示部分，共同被告（下稱證人）黃志
    強說證人黃俊浩要找他，但證人黃志強說他沒有空，而其要
    去和美買東西，證人黃志強請其順道去找證人黃俊浩，問證
    人黃俊浩找證人黃志強要做什麼，但是證人黃志強並沒有說
    是什麼事情，其就直接順天診所去找證人黃俊浩，但是到現
    場沒有看到證人黃俊浩，其就離開了；至於附表一編號2部
    分，係因證人黃志強表示證人王木松欠他錢，其向證人黃志
    強說那個人有看過，且其也有看到證人王木松向證人黃志強
    借1000元，因為其要回去了，證人黃志強在忙，就請其幫他
    收1000元，但證人王木松說他只有500元，證人黃志強與王
    木松在電話中怎麼講的其不知道，其順路去跟證人王木松收
    錢，只有500元，就離開了。其只是幫證人黃志強收證人王
    木松欠他的款項，並不是與買賣毒品有關，該次其也沒有交
    付任何東西給證人王木松；有關起訴書與原審判決書認定的
    時、地，其都有到現場，但是都與毒品無關，也沒有幫同案
    被告黃志強賣毒品云云。經查：
  (一)就附表一編號1部分：
  (1)被告鄭勝仁確有犯罪事實欄一所述附表一編號1所示與證人
    黃志強共同販賣第一級毒品海洛因之犯罪事實，迭據被告鄭
    勝仁於警詢、偵訊及原審準備程序、審理時均坦認不諱。且
    其於偵查中以證人身份結證稱：「（問：【提示99年2月1日
    上午11時12分20秒至11時39分46秒監聽譯文】這是你與何人
    之通話？）這2通電話是我持黃志強所有之電話撥打給黃俊
    浩的通話（按：應係證人黃俊浩撥打給鄭勝仁之誤，參照被
    告之0000000000號行動電話與證人黃俊浩持用之0000000000
    號行動電話於99年2月1日上午11時12分20秒許、99年2月1日
    上午11時39分46秒許之通訊監察譯文內容，可知此2通通話
    均係由證人黃俊浩發話，通話內容意思是跟黃俊浩相約在和
    美鎮○○路○段順天診所那裡交易第一級毒品海洛因。（問
    ：續上述譯文，黃俊浩與你相約在和美鎮○○路○段順天診
    所那裡交易第一級毒品海洛因數量多少？金額多少？）我是
    負責幫黃志強送第一級毒品海洛因交給黃俊浩，當時有拿1
    小包第一級毒品海洛因給黃俊浩，黃俊浩拿500元給我後我
    就離開。（問：你幫黃志強送第一級毒品海洛因給黃俊浩所
    收500元，是否有拿給黃志強？你獲利多少？）我有拿500元
    給黃志強。獲利為黃志強會送我海洛因可吸1次的量給我施
    用」等語（見偵字第4975號第43頁）。復於原審法院99年度
    訴字第444號案件審理中以證人身份結證稱：「（問：之前
    在99年2月1日上午11時50分左右，你有無在和美鎮○○路第
    一藥局前【按：應為「和美鎮○○路○段順天診所」之誤，
    參照被告之0000000000號行動電話與證人黃俊浩持用之0000
    000000號行動電話於99年2月1日上午11時12分20秒許、99年
    2月1日上午11時39分46秒許之通訊監察譯文內容，見警卷第
    15頁反面，可知證人黃俊浩原以為與證人鄭勝仁相約交易之
    地點為和美鎮○○路第一藥局而至該藥局等，然經與證人鄭
    勝仁電話確認後，渠2人乃改約至和美鎮○○路○段之順天診
    所交易，是渠2人交易之地點應係和美鎮○○路○段之順天診
    所，始為正確】交付毒品給黃俊浩？）有。（問：你是否認
    識黃俊浩？並在該次向黃俊浩收了500元？）認識，我有收
    了500元，是黃志強叫我去交貨的。（問：為何黃志強要你
    去交第一級毒品海洛因給黃俊浩？）因為黃志強說他在忙，
    是黃俊浩要向黃志強購買第一級毒品海洛因，黃志強叫我去
    交付第一級毒品海洛因給黃俊浩，再向黃俊浩收錢。（問：
    提示警卷第15頁背面行動電話0000000000號與行動電話門號
    0000000000號於99年2月1日上午11時39分46秒之通訊監察譯
    文【提示並告以要旨】，此通是否你持黃志強的行動電話門
    號0000000000號與黃俊浩通話，並與黃俊浩約在彰化縣和美
    鎮○○路第一藥局前【按應為「和美鎮○○路○段順天診所
    」之誤】，交付第一級毒品海洛因給黃俊浩，並向黃俊浩收
    款500元？）該次是我與黃俊浩通話沒有錯，我也有與黃俊
    浩相約在該處沒有錯，我也有交付黃俊浩第一級毒品海洛因
    ，我也有向黃俊浩收500元，後來我將這500元交給黃志強。
    （問：該次黃俊浩是要向黃志強購買第一級毒品海洛因嗎？
    ）是。（問：你之前在檢察官面前稱，該次是黃志強叫你拿
    第一級毒品海洛因交給黃俊浩，並向他收款，錢再拿還給黃
    志強，是否如此？）是。（問：你之前在99年偵字第4975號
    案件偵訊中作證證稱，你上開分別幫黃志強送第一級毒品海
    洛因給黃俊浩與王木松，好處就是黃志強會給你免費的第一
    級毒品海洛因施用，是否如此？）（沈默許久）是」等情（
    見原審法院99年度訴字第444影卷二第72至73頁），被告鄭
    勝仁均坦言確有為共犯黃志強交付毒品與證人黃俊浩並收款
    500元之事實。
  (2)證人即共犯黃志強於偵查中結證稱：「（問：【提示販賣毒
    品一覽表及黃俊浩警偵訊筆錄並告以要旨】，有無意見？）
    我確有在99年2月1日販賣毒品海洛因給黃俊浩，交易金額
    500元。（問：【提示黃俊浩偵訊筆錄並告以要旨】，黃俊
    浩偵訊中說第4次交易毒品時，是一名戴口罩之男子與他交
    易毒品海洛因，該男子是否是鄭勝仁?）是，他是住他家裡
    ，我託他送過海洛因，99年2月1日不是我跟黃俊浩的對話，
    是鄭勝仁拿我的電話打給黃俊浩的，當時我人在台中。鄭勝
    仁賣的毒品海洛因是我寄放在他那邊的，我寄放幾十包海洛
    因在他那邊。（問：你平常與鄭勝仁如何聯絡？）我會去找
    他。（問：你海洛因寄放在鄭勝仁那邊，賣的利益怎麼分？
    ）他也是賺吸食的利益，如果是他幫我賣就由鄭勝仁自己剷
    一些出來施用，再交給買家。（問：你的行為涉及販賣一級
    毒品海洛因是否認罪？）我認罪」等語（見偵字第3140號影
    卷第79至81頁）。
  (3)證人黃俊浩於偵訊證稱：「（問：【提示99年2月1日11時12
    分20秒及11時39分46秒監聽譯文】上記譯文，99年2月1日11
    時12分20秒及11時39分46秒是你與何人之通話？通話內容意
    思為何？）都是我與黃志強通話，第1通是聯絡交易的時間
    、地點，第2通是到了以後由我打給黃志強，我要向他購買
    毒品5百元海洛因，這2通電話我當天聽聲音不像是黃志強，
    但我都打同1支電話0000000000向黃志強買海洛因，且後來
    到場跟我交易的人一看就不是黃志強，因為他比較高壯，黃
    志強說對話的人不是他應該是對的。（問：續上述資料你們
    交易毒品地點在何處？是否有交易成功？向黃志強購買多少
    錢毒品【是何種毒品】？）是在彰化縣和美鎮○○路第一藥
    局前交易毒品。有交易毒品成功。我向黃志強以500元購得
    第1級毒品洛因1小包。（問：當天是何人拿海洛因到第一藥
    局給你，跟你交易？）不是黃志強本人，我不知道他是誰，
    他戴口罩、安全帽，但我確定他不是黃志強，可能是他的小
    弟，他小弟約在當天11點50分出來跟我交易，我將5百元交
    給這個人等語【見偵卷第61頁、第80頁】，及復於原審法院
    99年度訴字第444號案件審理中結證稱：（問：你是否認識
    黃志強？）認識。（問：何時認識？）是購買毒品認識的．
    ．．是阿龍撥打電話給黃志強，後來介紹我與黃志強認識的
    ，之後我要購買毒品就撥打行動電話門號0000000000號。（
    問：你在99年3月24日的偵訊中，你供稱99年2月1日該次交
    付毒品給你的人並不是黃志強？）因為當天交付毒品給我的
    人有戴口罩及安全帽，而且我聽聲音不像是黃志強，該次我
    到約定的地點，對方看我一眼，我就知道他是要與我交易毒
    品的對象。（問：99年2月1日你所撥打的該通電話，是否確
    定是黃志強所接聽？）該次我不確定．．．撥打電話相約的
    時候，我有聽到對方的聲音，我剛剛說聽起來的聲音不是黃
    志強，是指在電話中的聲音．．．，見面交易時，對方將第
    一級毒品海洛因直接交給我後，雙方就直接離開了。（問：
    在99年2月1日你向黃志強購買毒品該次，是購買多少錢？）
    好像是500元。我要購買毒品，就是打行動電話門號0000000
    000號，然後由黃志強接聽與我交易，後來99年2月1日該次
    我打過去時，向對方表示要購買第一級毒品海洛因，對方與
    我通話時的聲音雖然與黃志強略有不同，但是對方與我談交
    易第一級毒品海洛因的事情很自然，並沒有覺得我奇怪的樣
    子，也與我相約要交易第一級毒品海洛因，我在電話中向對
    方稱我是阿弟仔，與他約在何處，對方都沒有詢問我是誰，
    也沒有問我要做什麼，也沒有說我打錯了，就是到我們相約
    的地方與我交易第一級毒品海洛因，我在偵查中稱與我交易
    第一級毒品海洛因的對方，有戴口罩及安全帽，有可能是黃
    志強的小弟，是因為之前黃志強來與我及阿龍交易毒品的時
    候，身旁都有帶人，而在99年2月1日與我交易第一級毒品海
    洛因的身形與之前黃志強來與我及阿龍交易毒品時，身邊帶
    的小弟的身形相同，只是說交易當天該人又戴口罩又戴安全
    帽，以致於我無法判斷是否是同一人。（問：在99年2月1日
    你向黃志強購買毒品該次，是購買多少錢？）好像是5百元
    等語（見原審法院99年度訴字第444號影卷二第7至10頁）。
    證人即購毒者黃俊浩於偵訊結證及原審99年度訴字第444號
    案件審理時證述渠於附表一編號1所示通話聯繫時間，撥打
    共犯即證人黃志強之門號0000000000電話，欲向證人黃志強
    購買第一級毒品海洛因，接聽電話者聲音不像即證人黃志強
    ，渠與該接聽電話者於電話中聯繫交易第一級毒品海洛因事
    宜後，於附表一編號1所示販賣時間、地點，將附表一編號1
    所示之價金交付予1男子，該男子並交付渠所購買之第一級
    毒品海洛因1包而完成交易；且電話中對方聲音雖與證人黃
    志強略有不同，但與其談及交易海洛因的事情很自然，並沒
    有覺得奇怪的樣子，其在電話中向對方稱其是阿弟仔，與他
    約在何處，對方都沒有詢問其何人，就到相約地點交易海洛
    因等情，至為明確。又證人黃俊浩於本院審理中證稱：其因
    為想購買毒品海洛因而認識證人黃志強，有叫證人黃志強幫
    其拿；因為當初朋友介紹的時候是拿其電話打給黃志強，然
    後渠等2人講話，說要拿東西就拜託證人黃志強拿，之後其
    就自己跟黃志強聯絡，有拜託證人黃志強幫其；其不知道是
    去跟人家拿的還是他自己在賣；因為當初人家介紹認識證人
    黃志強的時候，其一開始也不認識這個人，只是介紹說要拿
    東西的話就打這支手機；有一次在和美；其有買500元海洛
    因，但是當時那個人是騎機車來，其不敢確定是不是被告鄭
    勝仁，因為他來是戴著全罩安全帽跟口罩，因為其是站在那
    邊，之前渠等有吸毒的人都比較會知道，然後我們互相點頭
    一下就知道他是拿毒品來賣的；其錢給他後拿東西後就離開
    了，所以其不敢確定是不是被告鄭勝仁；其表示對方戴安全
    帽跟口罩，所以不敢確定是什麼人，只知道他是送毒品的人
    ；其有一次撥打0000000000號電話購買毒品並且約在和美彰
    美路六段順天診所交易有一次，是用電話聯絡；電話聯絡的
    時候是誰接的其不曉得，因為這支電話有時候很多人在使用
    ，但是只知道需要的話就打這支電話，這支電話不知道是誰
    使用的；那一次見面有並未約要做其他的事情，就是要買毒
    品；監聽譯文其有印象，這二通電話就是當天要購買的時候
    聯絡的；二通電話接聽的對象是否都是同一個人；送500元
    毒品過來的應該不是證人黃志強；因為那次他騎機車來的時
    候，他穿得很緊密又戴全罩式安全帽跟口罩，所以其沒有辦
    法確定那個人是誰。但是其把錢交給他，他把毒品交給其，
    之後就離開了等語（見本院卷第170至174頁）。雖證人黃俊
    浩於本院審理中未能確認前來與其交易之人是否確係被告鄭
    勝仁，惟其就是日撥打證人黃志強電話，接聽者並非證人黃
    志強，惟與其相約見面過程對方對話自然，復確與依約前來
    之人購買500元之海洛因一節，至為明確。
  (4)又證人黃俊浩於偵訊中及原審法院99年度訴字第444號審理
    時雖均證稱此次交易之地點係在彰化縣和美鎮○○路第一藥
    局前，然觀諸前述卷附證人鄭勝仁持共犯即證人黃志強之00
    00000000號行動電話與證人黃俊浩持用之0000000000號行動
    電話通話之上揭通訊譯文內容觀之（即於99年2月1日上午
    11時12分20秒許、99年2月1日上午11時39分46秒許之通訊
    譯文內容），其中：
  Ｂ（鄭勝仁）：喂。
    Ａ（黃俊浩）：喂我跟你講，我人在和美市○○○○路這。
    Ｂ（鄭勝仁）：中正路喔。
    Ａ（黃俊浩）：你甘知，那邊有一間第一藥局，我站在
                  這我可以看到那間的招牌，他的招牌是不是
                  藍色的對吧。
    Ｂ（鄭勝仁）：嗯嗯。
    Ａ（黃俊浩）：我現在在這你差不多要多久才會到。
    Ｂ（鄭勝仁）：我這到那裡差不多要15分吧。
    Ａ（黃俊浩）：好啦好啦，ㄚ第一有在賣嗎，如果有你就不
                  要買了。
    Ｂ（鄭勝仁）：我不知道，不然你先去買看看。
    Ａ（黃俊浩）：靠夭，好好，不然你先幫我帶一下，我怕第
                  一沒在賣，我真的走不開腳。
    Ｂ（鄭勝仁）：好啦好啦。
  Ｂ（鄭勝仁）：喂你講叨一間ㄚ。
    Ａ（黃俊浩）：你不講第一藥局。
    Ｂ（鄭勝仁）：第一藥局，靠杯我來錯間了。
    Ａ（黃俊浩）：他在青紅燈腳ㄚ。
    Ｂ（鄭勝仁）：青紅燈腳嗯，你不是說菜市場那。
    Ａ（黃俊浩）：我在彰美路六段啦，這有一間順天診所你知
                  道嗎。
    Ｂ（鄭勝仁）：嗯嗯，我知道了，ㄚ嘸你在順天那等我好了
                  ，我馬上到。
    （見警卷第39至40頁）
    可知證人黃俊浩與被告鄭勝仁於電話中原相約在和美鎮第
    一藥局交易，然證人黃俊浩嗣與被告鄭勝仁第通電話聯繫
    後，2人發現雙方認知相約之交易地點有誤，乃改約在彰化
    縣和美鎮○○路○段之順天診所交易，且被告鄭勝仁於偵訊
    中亦供稱交易之地點係在彰化縣和美鎮○○路○段之順天診
    所（見偵卷第43頁），證人黃俊浩於本院亦證稱：後來應該
    是在順天診所那邊拿到等語（見本院卷第173頁反面），是
    堪認證人黃俊浩於前揭偵訊及原審法院99年度訴字第444號
    案件審理時所證交易地點係在彰化縣和美鎮○○路第一藥局
    前，應屬記憶有誤。而檢察官起訴之交易地點亦同有誤，併
    此敘明。
  (5)再者，被告鄭勝仁於本院審理中翻異稱：其因證人黃志強說
    證人黃俊浩要找他，但證人黃志強說他沒有空，而其要去和
    美買東西，證人黃志強請其順道去找證人黃俊浩，問證人黃
    俊浩找證人黃志強要做什麼，但是證人黃志強並沒有說是什
    麼事情，其就直接順天診所去找證人黃俊浩，但是到現場沒
    有看到證人黃俊浩，其就離開了云云，被告鄭勝仁雖否認有
    與證人黃俊浩見面，惟亦自承其確有依約前往之事實。且證
    人黃俊浩既知悉證人黃志強持用之電話，且前已以該電話聯
    絡得以彼此，倘證人黃俊浩、黃志強間有何事項需彼此連繫
    ，即非不得於電話中接洽談論即可，何需委由被告鄭勝仁親
    身前往詢問證人黃俊浩為何是欲找黃志強。而證人黃俊浩迭
    於偵查中、原審及本院審理中所陳，均陳明該次確係為取得
    毒品而見面，更無所謂對方前來見面僅為向其探詢欲做何事
    之情形。是以證人黃俊浩為購買毒品而打電話聯絡，嗣被告
    鄭勝仁亦確依約前來，而證人黃俊浩亦認前來交易者並非證
    人黃志強，彼等見面即各交付毒品及價金，顯見被告鄭勝仁
    於附表一編號1所示時地、確係前來與證人黃俊浩交易毒品
    之事實，至為明確。
  (二)就附表一編號2部分：
  (1)被告鄭勝仁確有事實欄一所述附表一編號2所示與證人黃志
    強共同販賣第一級毒品海洛因予證人王木松之事實，迭據被
    告鄭勝仁於警詢、偵訊及原審準備程序、審理時均坦認不諱
    。被告鄭勝仁於偵查中供稱：「（問：你與證人王木松是否
    認識？）認識。（問：【提示99年1月30日下午2時58分1秒
    監聽譯文】這是你與何人之通話？通話內容意思為何？）這
    通電話是我持黃志強所有的電話撥打給王木松的通話，通話
    內容意思是跟王木松相約在鹿港鎮頂番婆水壩7-11那裡交易
    第一級毒品海洛因。（問：續上述譯文，王木松與你相約在
    水壩7-11那裡交易第一級毒品海洛因數量多少？金額多少？
    ）我是負責幫黃志強送第一級毒品海洛因交給王木松，當時
    有拿1小包第一級毒品海洛因給王木松，證人王木松稱他是
    買1 千元的海洛因，但他之前有打電話給黃志強，黃志強同
    意他賒欠5百元，當天我有向王木松收5百元再轉交給黃志強
    之情實在，我有將5百元交給黃志強。（問：你幫黃志強送
    第一級毒品海洛因給王木松是否有獲利？）我幫黃志強送第
    一級毒品海洛因給王木松，獲利為黃志強會送我海洛因大概
    可吸1次的量給我施用等語（見偵字第4975號卷第42至43頁
    ），被告鄭勝仁復於原審法院99年度訴字第444號審理中證
    人身份結證稱：（問：在99年1月30日下午1、2點，黃志強
    是否有打電話給你要你打電話給王木松，向王木松約定交付
    第一級毒品海洛因的地點？【提示偵卷第9頁99年1月30日14
    時許58分01秒行動電話門號0000000000號與行動電話000000
    0000號通訊監察譯文，提示並告以要旨】）我記得當天我是
    去臺中找黃志強，黃志強叫我拿第一級毒品海洛因給王木松
    ，黃志強叫我打電話給王木松聯絡，我就與王木松相約交付
    第一級毒品海洛因給他．．．（問：你之前在99年偵字第
    4975號案件偵訊中作證證稱，你上開分別幫黃志強送第一級
    毒品海洛因給黃俊浩與王木松，好處就是黃志強會給你免費
    的第一級毒品海洛因施用，是否如此？）（沈默許久），是
    」等語（見原審法院99年度訴字第444號影卷二第72頁）。
  (2)證人即共犯黃志強於被告於偵查中稱：我確實有在99年1 月
    30日販賣毒品海洛因給王木松。（問：【提示王木松偵訊筆
    錄並告以要旨】王木松說99年1月30日12點55分，他打電話
    給你要買海洛因後，你答應讓他欠5百元，後來在當天下午2
    點58分，你就派一名小弟拿海洛因給他，這小弟是不是鄭勝
    仁？）是，是鄭勝仁將海洛因送去給王木松，王木松將5百
    元交給鄭勝仁，鄭勝仁當天就將5百元交給我，王木松到現
    在還欠我5百元等語（見偵字第3140號影卷第81頁）；復於
    本院審理中證稱：王木松打來要拿海洛因；那一天其人在台
    中，其是叫鄭勝仁拿過去；鄭勝仁有拿過去；因為是渠等二
    個共同在賣的；當時其有跟鄭勝仁說木松你認不認識，他說
    他認識，其表示去找木松，去了就知道了，只有說這樣而已
    等語（見本院卷第177、178頁）。
  (3)證人王木松於偵查中結證稱：00-0000000號是我家電話，行
    動電話0000000000號是我本人在使用。（問：【提示99年1
    月30日12時55分30秒到14點58分1秒監聽譯文】99年01月30
    日12時55分開始是你與何人之通話？通話內容意思為何？）
    12點55分我打電話給黃志強約好要買毒品海洛因，到了當天
    下午2點58分黃志強派一名小弟拿海洛因給我，我這次向他
    拿1千元量的海洛因，但我身上只有五百元，所以欠他五百
    ，我5百元交給黃志強的小弟，我在打電話時就有跟黃志強
    說，我身上錢不夠只能付5百元，會先欠5百元，黃志強有答
    應。黃志強的小弟是跟我在鹿港鎮○○路7- 11便利商店跟
    我交易的，這次有交易成功。（問：你這2次跟黃志強買毒
    品，是跟他合買或是託他代買?）不是合買、委託代買，我
    這兩次都是單純跟黃志強買毒品海洛因，我們都一手交錢一
    手交貨，只是其中一次黃志強的小弟跟我交易等語（見偵字
    第3140號影卷第13至14頁）。證人王木松復於原審法院99年
    度訴字第444號審理時證稱：（問：你在99年1月30日中午12
    時55分，有無打電話給黃志強要向他購買第一級毒品海洛因
    ？）是，我就是撥打行動電話門號0000000000號給黃志強，
    該次接聽電話的人是黃志強。（問：該次你是否向黃志強約
    好要購買第一級毒品海洛因1000元的量？）是。（問：後來
    當天是由何人出來與你交易？）那個人我不認識，不是黃志
    強。（問：你該次有無交付金錢給那個人？）有，我交給他
    500元，我有叫他轉交給黃志強。（問：你有無跟黃志強說
    過該次讓你可以賒欠500元嗎？）有。（問：該次你是否是
    約在鹿港鎮頂番婆水壩7-11便利商店前交易？）是。（問：
    99年1月30日中午12點55分，你撥打電話給黃志強，是否黃
    志強在電話中稱要叫他的「少年仔」打給你，後來就有人於
    99年1月30日下午2點58分01秒撥打行動電話0000000000號電
    話給你，說是阿強要他打電話給你，並跟你約定交易第一級
    毒品海洛因的時間，約定地點是在水壩7-11便利商店？）是
    。（問：你於99年1月30日該次向黃志強購買第一級毒品海
    洛因所積欠黃志強的500元，是否已經償還給被告了？）還
    沒有等語（見原審法院99年度訴字第444號影卷二第68至69
    頁）。證人王木松雖於本院審理中證稱：其沒有跟證人黃志
    強買過毒品；99年1月30日12點55分應該有撥打0000000000
    電話給證人黃志強；只是要找他聊天而已；有無欠黃志強錢
    或向他借貸過均不記得；其在偵查中所述已忘記，其已經四
    十多歲了，每天還要為三餐、工作煩惱，怎麼記得；如果讓
    其勉強的回憶起來，只能說模糊的有點記得；也不知道真的
    記得多少，只是模糊模糊而已；事實上其也不認識鄭勝仁，
    根本沒有見過他；去找證人黃志強就是去他家聊天或有時候
    出去喝個茶而已，也不知道證人黃志強有在賣那個東西；其
    所述與警偵訊及原審法院中所述不同係因現在時間久了記不
    清楚；其於警詢時、偵查中及一審法院所講的均有照實說等
    語（見本卷第174至176頁），證人王木松於本院審理中推稱
    均不認識被告鄭勝仁、未向證人黃志強購買毒品，復稱不復
    記憶云云，即與其先前於偵查中及原審結證內容不符，已難
    憑信，且其亦自承因時日已久，記憶不清，其前於警詢時、
    偵查中及原審法院99年度訴字第444號案件審理中證述屬實
    。
  (4)被告鄭勝仁之上開自白，均與證人即共犯黃志強、證人王木
    松前揭指證互核相符。，並有證人王木松於99年1月30日
    中午12時53分30秒，以其住家電話00-0000000號電話撥打被
    告持用之0000000000號行動電話、於99年1月30日下午2時
    58分1秒，證人鄭勝仁以被告之0000000000號行動電話撥打
    證人王木松持用之0000000000號行動電話之通訊監察譯文、
    通訊監察書在卷可參，其內容為：
  Ｂ（黃志強）：喂。
    Ａ（王木松）：木松阿。
    Ｂ（黃志強）：ㄟ。
    Ａ（王木松）：回來了嗎？
    Ｂ（黃志強）：我等一下就回去了。
    Ａ（王木松）：不然我先過去。
    Ｂ（黃志強）：不用過去了，我交代一個少年的住在你那裡
                  而已。
    Ａ（王木松）：嗯。
    Ｂ（黃志強）：ㄛ。
    Ａ（王木松）：我身上沒有那麼多ㄋㄟ只有一半。
    Ｂ（黃志強）：沒關係。
    Ａ（王木松）：要在你家還是在。
    Ｂ（黃志強）：我人在臺中。
    Ａ（王木松）：ㄟ。
    Ｂ（黃志強）：我叫我少年的那個。
    Ａ（王木松）：不然幾點過去找你。
    Ｂ（黃志強）：你在一點半打來就有了。
    Ａ（王木松）：打給你。
    Ｂ（黃志強）：好。
    Ａ（王木松）：好。
  Ｂ（王木松）：喂。
    Ａ（鄭勝仁）：喂阿強叫我打給的。
    Ｂ（王木松）：喔喔。
    Ａ（鄭勝仁）：是什麼事情。
    Ｂ（王木松）：要那個阿你在那裡。
    Ａ（鄭勝仁）：你人在那裡。
    Ｂ（王木松）：我在頂番婆。
    Ａ（鄭勝仁）：在頂番婆。
    Ｂ（王木松）：嗯。
    Ａ（鄭勝仁）：到頂番婆水壩好嗎。
    Ｂ（王木松）：那裡阿。
    Ａ（鄭勝仁）：水壩。
    Ｂ（王木松）：水壩那裡嗎。
    Ａ（鄭勝仁）：ㄟ。
    Ｂ（王木松）：喔好好。
    Ａ（鄭勝仁）：水壩7-11那裡啦。
    Ｂ（王木松）：好我知道。
    Ａ（鄭勝仁）：你到再打給我，我在這附近而已。
    Ｂ（王木松）：我的電話不能打我在那裡等10分鐘到拉。
    Ａ（鄭勝仁）：你多久會到。
    Ｂ（王木松）：我5分鐘就到。
    Ａ（鄭勝仁）：5分鐘嗎。
    Ｂ（王木松）：ㄟ。
    Ａ（鄭勝仁）：好我慢慢開過去。
    Ｂ（王木松）：好謝謝你。
    Ａ（鄭勝仁）：好。
    （見鹿警分偵字第0990006969警影卷第11頁反面）
      均核與被告鄭勝仁先前自白及證人黃志強、王木松前揭偵
      訊及本院審理之證述互相符。
   (5)被告鄭勝仁雖於本院審理中翻異稱其僅係順路代共犯黃志
     強向證人王木松收取欠款1000元，但證人王木松僅有500元
     ，其代收500元即離去云云，均與其先前自白及上開證人黃
     志強、王木松證述不侔。觀諸被告與證人王木松上開通訊
     對話，毫未提及借款及還款之事，且對話中證人黃志強猶
     稱你1點半打電話來就有等語，依其語意顯係證人黃志強有
     物品欲交付予證人王木松，而非證人王木松欲交付欠款予
     證人黃志強，況倘係代收償還借款，尚並非違法之事，被
     告鄭勝仁迭經偵審程序均未辨明，迄本院審理中始行翻異
     ，堪認被告鄭勝仁於本院上開所辯，應屬事後卸責之詞，
     無足採信。
   (三)此外，復有扣存於原審法院99年度訴字第444號之共犯即證
     人黃志強所有，供其自己單獨或與被告鄭勝仁共同販賣第
     一級毒品海洛因所用之電子磅秤2台、塑膠鏟管2支，及預
     備供其自己單獨或與被告鄭勝仁共同販賣第一級毒品海洛
     因所用之夾鏈袋20個（尚未使用過）扣案可資佐證，佐以
     被告鄭勝仁確曾有施用第一級毒品海洛因之犯行，有其臺
     灣高等法院被告前案紀錄表1份在卷可查，被告鄭勝仁並非
     毫無接觸過海洛因經驗之人，當無誤認與被告黃志強於附
     表一所示時間、地點共同販賣之物係海洛因之虞。
  (四)按現行刑法關於正犯、從犯之區別，係以其主觀之犯意及客
    觀之犯罪行為標準，凡以自己犯罪之意思而參與犯罪，無論
    其所參與者是否係犯罪構成要件之行為，皆為正犯，其以幫
    助他人犯罪之意思而參與犯罪，其所參與者，苟係犯罪構成
    要件之行為，亦為正犯，必以幫助他人犯罪之意思而參與犯
    罪，其所參與者又為犯罪構成要件以外之行為，始為從犯。
    故共同實施犯罪行為之人，在合同意思範圍以內，各自分擔
    犯罪行為之一部，相互利用他人之行為，以達其犯罪之目的
    者，即應對於全部所發生之結果，共同負責（最高法院25
    年上字第2253號判例、92年度臺上字第5407號裁判意旨參照
    ）。又刑法上所謂販賣行為，係指以營利為目的，有償轉讓
    ，將商品購入或賣出，有一於此，犯罪即為完成，故交付商
    品與收取價金，均屬販賣犯罪之構成要件行為，縱以幫助他
    人營利犯罪之意思，而有參與交付買賣標的物、收取貨款之
    販賣要件行為，自應論以共同正犯而非從犯（最高法院84年
    度臺上字第5647號裁判意旨參照）。查，本件被告鄭勝仁雖
    均係依共犯即證人黃志強之指示，於附表一編號1、2所示販
    賣時間、地點，與證人黃俊浩、王木松交易第一級毒品海洛
    因，而交付第一級毒品海洛因與證人黃俊浩、王木松，並向
    證人黃俊浩、王木松收取價金如前所述（詳如附表一編號1
    、2所示），然被告鄭勝仁所為之交付第一級毒品海洛因及
    收取價金之行為，顯已參與販賣第一級毒品海洛因之構成要
    件行為，且其並因而可獲取免費海洛因施用之利益，自應與
    共犯即證人黃志強共同擔負附表一編號1、2所示之販賣第一
    級毒品海洛因之罪責，而均應論以販賣第一級毒品海洛因犯
    行之共同正犯，至為明確。
  (五)復按販賣毒品之利得，除坦承價量俱臻明確外，委難查得實
    情，除非別有事證足認係按同一價量委買或轉售，而確未牟
    利者外，尚難執此遽認非法販賣之證據有所未足；被告鄭勝
    仁、共犯即證人黃志強與證人黃俊浩、王木松均非至親深交
    ，倘共犯即證人黃志強指示被告鄭勝仁接聽或撥打行動電話
    予購毒者聯繫後，推由被告鄭勝仁交付毒品海洛因予證人黃
    俊浩、王木松並收取價金之過程中，毫無利益可圖，共犯即
    證人黃志強豈有可能以提供免費海洛因予被告鄭勝仁施用為
    代價，指示被告鄭勝仁前往與證人黃俊浩、王木松2人交易
    ？而被告鄭勝仁又焉有可能願為證人黃志強、王木松奔走送
    交毒品海洛因？況共犯即證人黃志強亦於偵查中坦認其販賣
    海洛因有所獲利（見偵字第3140號影卷第78頁，共犯黃志強
    證稱：伊不是賺差價，伊是在交貨給王木松、黃俊浩之前有
    剷一些海洛因供自己吸食1次等語，即意指所獲取之利益係
    扣除成本後多餘吸食之利益），被告鄭勝仁亦供陳其為共犯
    即證人黃志強送交第一級毒品海洛因予證人黃俊浩、王木松
    ，代價係可獲取免費之海洛因施用等情（見偵卷第43頁、本
    院卷第84頁），且本案復無跡證足認共犯即證人黃志強係按
    同一價量委買或轉售。堪認共犯即證人黃志強上述指示及推
    由被告鄭勝仁交付海洛因予證人黃俊浩、王木松並收取如附
    表一所示之價金各500元，其與被告鄭勝仁均應係基於營利
    之意所為，自均屬販賣海洛因，甚為明確。
  (六)綜上，本件被告鄭勝仁確有與共犯即證人黃志強共同基於販
    賣第一級毒品海洛因以營利之犯意聯絡，於附表一所示之販
    賣時間、地點，以如附表一所示之聯繫買賣方式（通話聯繫
    時間），共同販賣第一級毒品海洛因予附表一所示之購毒者
    即證人黃俊浩、王木松之犯行（詳如附表一所示），均可認
    定。
三、被告黃志強所涉本案部分（即附表二所示被告黃志強單獨販
    賣第一級毒品海洛因予鄭勝仁之犯行）：
  (一)訊據上訴人即被告黃志強（下稱被告）固坦認內裝有000000
    0000門號卡之行動電話係其所有並使用，並與同案被告鄭勝
    仁有下所述通訊監察譯文之通話內容，其上開行動電話連同
    門號卡嗣交由同案被告鄭勝仁使用之事實，然矢口否認涉有
    販賣第一級毒品海洛因予證人鄭勝仁之犯行，辯稱：其是跟
    同案被告鄭勝仁一起賣毒品的，不可能再賣給同案被告鄭勝
    仁，同案被告鄭勝仁本身就有第一級毒品海洛因的來源；渠
    等一起賣就是合資去買，再拿來賣；1月30日下午2時（即附
    表二編號1部分），同案被告鄭勝仁並沒有向其拿1000元的
    第一級毒品海洛因，也不是合資購買，那次其根本沒有跟同
    案被告鄭勝仁見面接觸；渠等有見面，但是根本沒有談到毒
    品的事情；當天在臺中市○○○路，同案被告鄭勝仁只是去
    找其，那是他藥癮犯了，要向其要毒品，但是其也沒有毒品
    ，所以也沒有給他；那次被告鄭勝仁到臺中找其，他那時不
    舒服，問其有無第一級毒品海洛因，其表示沒有，其問說要
    去哪裡拿，其表示有朋友叫「阿忠」，被告鄭勝仁身上剩下
    500元，但其表示對方500元可能也不想賣，所以合資1000元
    ，然後打電話給「阿忠」，向「阿忠」拿；後來在其車上等
    「阿忠」來，那次有拿到毒品；2月14日上午9時30分許（即
    附表二編號2部分），同案被告鄭勝仁是為了要幫人調貨，
    別人要向同案被告鄭勝仁買，所以來找其詢問有沒有第一級
    毒品海洛因，其表示第一級毒品海洛因，要到臺中市○○○
    路那邊，跟一個綽號「阿忠」的人拿，那次他說朋友很急，
    嫌太遠就沒有去了，其也沒有交付毒品，也沒有拿到錢云云
    。經查：
  (1)被告黃志強確有於事實欄二所述附表二編號1、2所示之通話
    聯繫時間，與同案被告即證人鄭勝仁通話聯繫後，於附表二
    編號1、2所示之販賣時間、地點，以附表二編號1、2所示之
    聯繫買賣方式及金額，單獨販賣第一級毒品海洛因予證人鄭
    勝仁各1次之事實，業據證人鄭勝仁於偵查中及原審審理中證
    述明確。
  證人鄭勝仁於偵查中結證稱：（問：綽號阿強的男子，是不
    是黃志強？）是。（問：行動電話0000000000門號申裝人為
    何？是否為你使用？）申請人是我母親。有一陣子是我在使
    用。（問：【提示99年1月30日下午12時43分08秒監聽譯文
    】這是你與何人之通話？通話內容意思為何？）我是跟黃志
    強的通話。內容意思是我要向黃志強購買1千元第一級毒品
    海洛因。（問：你們交易毒品地點在何處？是否有交易成功
    ？向黃志強購買多少錢毒品【是何種毒品】？是何人跟你交
    易毒品？）上開電話通話後，我在當天下午兩點，在臺中市
    ○○○路附近跟黃志強交易。有交易成功。我向黃志強購買
    第一級毒品海洛因，金額1仟元。是黃志強本人與我交易。
    （問：【提示99年2月14日上午8時56分28秒監聽譯文】這是
    你與何人之通話？通話內容意思為何？）我是跟黃志強的通
    話。內容意思是我要向黃志強購買2仟元的第一級毒品海洛
    因。（問：續上述資料你們交易毒品地點在何處？是否有交
    易成功？向黃志強購買多少錢毒品【是何種毒品】？是何人
    跟你交易毒品？）上開電話通話後，我在當天早上9點半，
    在黃志強鹿港鎮山寮巷56號的住家交易。有交易成功。我向
    黃志強購買第一級毒品海洛因，金額2千元。是黃志強本人
    與我交易等語（見偵卷第41頁）。
  復於原審結證稱：（問：你是不是有施用毒品的前科？）有
    。（問：0000000000號是否是你持用的行動電話？）是。（
    問：請提示偵卷第24頁背面，行動電話0000000000號與行動
    電話門號0000000000號於99年1月30日中午12時43分8秒的通
    訊監察譯文，請問該通電話是你與何人聯絡？聯絡內容為何
    【提示並告以要旨】？）是我與黃志強聯絡，我是要找黃志
    強詢問他是否有第一級毒品海洛因。（問：請提示偵卷第25
    頁第9行，你回答稱是在台中市○○○路交易，有交易成功，
    在警局的陳述是否實在？）實在。（問：請提示偵卷第25頁
    99年2月14日18時56分28秒通訊監察譯文，該通電話你是與何
    人聯絡？聯絡內容為何？【提示並告以要旨】）我是要問黃
    志強有沒有辦法拿到第一級毒品海洛因。（問：那黃志強如
    何回答？）黃志強說他那裡有，可以先給我。（問：該次有
    無交易成功？）有，他有拿毒品給我，我也有拿錢給他，金
    額是2000元。（問：該次是在何處交易？）在黃志強他住處
    ，我叫他幫我拿。（問：你稱「我叫他幫我拿」是何意思？
    ）就是我也不知道我要去跟誰拿，我去問他那裡有沒有，他
    說他有，他說他有一些，他就先給我，至於他要去跟誰拿，
    我不知道。（問：你有無跟黃志強一起去找過藥頭？）不曾
    等語（見原審卷第79頁反面至第81頁）。
  證人鄭勝仁於原審法院99年度訴字第444號案件審理時所證
    ：我有施用第一級毒品海洛因．．．．我大概有施用約3、5
    年，最近一次施用第一級毒品海洛因是在我這次入監之前，
    是在今年5月初。我認識黃志強。（問：你是否與黃志強有
    無任何金錢恩怨或其他糾紛？）沒有。（問：你是否於99年
    1月30日下午2時許，在台中市○○○路附近向黃志強購買過
    第一級毒品海洛因1000元？）是，我們一手交錢一手交貨。
    （問：是否於99年2月14日上午9時30分在黃志強住處彰化縣
    鹿港鎮山崙里山寮巷56號住處向黃志強購買第一級毒品海洛
    因2000元？）是，我們是一手交錢一手交貨等語（見原審法
    院99年度訴字第444號卷二影卷第71頁背面至第72頁）。
  (2)又就證人鄭勝仁與被告黃志強電話通話內容觀之：
  證人鄭勝仁於99年1月30日中午12時43分8秒許，以其持用之
    0000000000號行動電話，撥打被告黃志強當時持用之000000
    0000號行動電話之通訊監察譯文，其通話內容為：
    Ｂ（黃志強）：喂。
    Ａ（鄭勝仁）：喂你叫我半個小時打給你。
    Ｂ（黃志強）：阿你甘脆。
    Ａ（鄭勝仁）：ㄟ。
    Ｂ（黃志強）：你去我叫人去載你啦。
    Ａ（鄭勝仁）：叫人來載我喔。
    Ｂ（黃志強）：嗯，我叫人載你來台中來拿啦。
    Ａ（鄭勝仁）：好阿好阿，我在我門口等嗎？
    Ｂ（黃志強）：你知道那個那個。
    Ａ（鄭勝仁）：阿昌嗎？
    Ｂ（黃志強）：ㄟ。
    Ａ（鄭勝仁）：怎樣。
    Ｂ（黃志強）：你去找他啦。
    Ａ（鄭勝仁）：去他家找他嗎？
    Ｂ（黃志強）：你知道他家嗎？
    Ａ（鄭勝仁）：他家是我家後面那個嗎？
    Ｂ（黃志強）：娶鄭智仁他姐姐那個。
    Ａ（鄭勝仁）：ㄟ我知道阿。
    Ｂ（黃志強）：這樣你去找他啦。
    Ａ（鄭勝仁）：沒有啦他是不是住在大隻雞他家那裡。
    Ｂ（黃志強）：沒有啦，啦住在溝墘啦。
    Ａ（鄭勝仁）：住在溝墘我打給他喔。
    Ｂ（黃志強）：你知道電話嗎？
    Ａ（鄭勝仁）：不知道你跟我講阿。
    Ｂ（黃志強）：好啦好。
    Ａ（鄭勝仁）：幾號。
    （見警卷第33頁）
   被告黃志強於同日中午12時45分32秒許，以其當時持用之
     上開0000000000號行動電話撥打證人鄭勝仁持用之0000000
     000號行動電話之通訊監察譯文，其通話內容為：
     Ｂ（證人鄭勝仁）：喂。
     Ａ（被告黃志強）：0922。
     Ｂ（證人鄭勝仁）：0921。
     Ａ（被告黃志強）：22。
     Ｂ（證人鄭勝仁）：ㄟ。
     Ａ（被告黃志強）：635。
     Ｂ（證人鄭勝仁）：ㄟ。
     Ａ（被告黃志強）：664。
     Ｂ（證人鄭勝仁）：0000000000。
     Ａ（被告黃志強）：ㄟ啦。
    （見鹿警分偵字第0990006969警影卷第11頁反面）
  證人鄭勝仁於99年2月14日上午8時56分28許，以其持用之00
    00000000號行動電話，撥打上述被告黃志強當時持用之0000
    000000號行動電話之通訊監察譯文，通話內容為：
    Ａ（證人鄭勝仁）：喂，你現在這樣…你這樣利侯過去找你
                      。
    Ｂ（被告黃志強）：他那剩多少？他那怎樣？
    Ａ（證人鄭勝仁）：什？
    Ｂ（被告黃志強）：怎樣用？
    Ａ（證人鄭勝仁）：它喔，「1張」。
    Ｂ（被告黃志強）：什？
    Ａ（證人鄭勝仁）：「1張」啦。
    Ｂ（被告黃志強）：哼。
    Ａ（證人鄭勝仁）：「2張」，2個人，「2張」啦。
    Ｂ（被告黃志強）：來啦，來啦。
    Ａ（證人鄭勝仁）：阿，有喔，我要過去了。
    Ｂ（被告黃志強）：好啦。
    （見鹿警分偵字第0990006969警影卷第34頁）
    有上開各該通訊監察譯文、通訊監察書在卷可資佐證。上開
    通話內容雖未明示提及提及毒品交易之事，惟上開99年1月
    30日之通話確曾提及證人鄭勝仁至臺中來向被告黃志強拿取
    物品一事，而99年2月14日通話內容亦提及「1張」、「2 張
    」等情，均係接觸毒品者對毒品單位之相關暗語，且被告黃
    志強於偵訊中曾坦認其曾販賣第一級毒品海洛因予他人以賺
    取吸食之利益之犯行（即坦承販賣予原審99年度訴字第444
    號案件之證人黃俊浩、王木松、陳長虹、梁淑菁等人，見偵
    字第3140號影卷第78至81頁），顯見被告黃志強販賣第一級
    毒品海洛因予多人之情事，又證人鄭勝仁確曾有施用第一級
    毒品海洛因之犯行，有其臺灣高等法院被告前案紀錄表1份
    在卷可查，足徵證人鄭勝仁並非毫無購買海洛因經驗之人，
    當無須於電話中言明購買之物確係海洛因。且衡諸常情現今
    毒品交易者，為免被查緝，於交易毒品時，均避免直接於電
    話中大膽直接談論交易毒品之細節，而或以雙方約定之代號
    、暗語，或直接相約見面再談買賣毒品事宜，參諸卷附被告
    黃志強門號0000000000號行動電話於99年1月20日下午4時14
    分43秒許，與持用00-0000000號電話（按：此為證人王木松
    住處之室內電話）之通訊監察譯文，其中被告黃志強與案外
    人有下述之通話內容：「．．．Ａ：要跟你講一下話，摳機
    也沒辦法，是不是一樣約在那裡。Ｂ（被告黃志強）：沒有
    啦，你就摳機阿，約在那裡見面再講就好了阿。Ａ好啦，好
    啦。Ｂ（被告黃志強）：「不然這支在監聽ㄋㄟ」。Ａ：好
    ，好，我知道，我知道．．．」（見鹿警分偵字第09900114
    71號警卷第35頁），可知被告黃志強當時已有意識其持用之
    上開門號0000000000號行動電話有遭監聽之情形，是被告黃
    志強自無可能於電話中與證人鄭勝仁大膽直接言明交易毒品
    事宜，是上開通話內容雖均未直接明確談及交易毒品海洛因
    ，然此尚難據以為被告黃志強有利認定之依據。
  (3)被告黃志強雖辯稱99年1月30日通話後，與證人鄭勝仁在附
    表二編號1所示地點見面，證人鄭勝仁向其要免費海洛因，
    其稱沒有，之後其與證人鄭勝仁係各出500元合資向「阿忠
    」之人購買海洛因云云（見原審卷第57頁反面），復於本院
    辯以99年1月30日那次其根本沒有跟證人鄭勝仁見面接觸云
    云；旋即翻異稱：渠等有見面，但是根本沒有談到毒品的事
    情；復又改口稱：當天在臺中市○○○路，證人鄭勝仁只是
    去找其，那是他藥癮犯了，要向其要毒品，但是其也沒有毒
    品，所以也沒有給他；那次證人鄭勝仁到臺中找其，他那時
    不舒服，問其有無第一級毒品海洛因，其表示沒有，其問說
    要去哪裡拿，其表示朋友叫「阿忠」，證人鄭勝仁身上剩下
    500元，但其表示對方500元可能也不想賣，所以合資1000元
    ，然後打電話給「阿忠」，向「阿忠」拿；後來我就在車上
    等「阿忠」來，那次有拿到毒品云云（見本院卷第91頁反面
    、第92頁），其或稱該次並未與證人鄭勝仁見面，復稱有見
    面未提及毒品之事，繼稱係證人鄭勝仁毒癮發作向其要毒品
    ，嗣2人合資1000元向「阿忠」之人購買云云，於本院審理
    中數易其詞，恣意反覆，已難採信，且上開所辯不僅與證人
    鄭勝仁上開所證不符，而證人鄭勝仁所述如附表二編號1所
    示之交易時間、地點，與被告黃志強與證人鄭勝仁之通訊譯
    文通話時間及通話相約見面之地點相符，此觀諸被告黃志強
    當時通話之基地台位置係在臺中市南屯區○○○街65號，且
    電話中被告黃志強向證人鄭勝仁表示將請他人載證人鄭勝仁
    至臺中找被告黃志強拿（意指拿海洛因）一節自明。而電話
    中被告黃志強要證人鄭勝仁至臺中拿取，揆其語意顯示被告
    黃志強應係身上有毒品，始會請證人鄭勝仁至臺中向其拿取
    ，核與被告黃志強前開所辯其向證人鄭勝仁表示沒有毒品云
    云，顯有不合。況倘被告黃志強並無毒品提供予證人鄭勝仁
    ，渠等於電話中即可表明，甚至被告黃志強可行拒絕見面即
    可，當無約見後待證人鄭勝仁赴臺中後始行面告並無所需物
    品之理。
  (4)又99年2月14日上午9時30分許（即附表二編號2部分），證
    人鄭勝仁是為了要幫人調貨，別人要向證人鄭勝仁買，所以
    來找其詢問有沒有第一級毒品海洛因，其表示第一級毒品海
    洛因，要到臺中市○○○路那邊，跟一個綽號「阿忠」的人
    拿，那次他說朋友很急，嫌太遠就沒有去了，其也沒有交付
    毒品，也沒有拿到錢云云（見本院第91頁反面），然證人鄭
    勝仁所述如附表二編號2所示之交易地點、金額，核與上開
    卷附被告黃志強與證人鄭勝仁之通訊譯文通話時間及通話相
    約見面之地點、交易之金額相符，此就被告黃志強當時通話
    之基地台位置係在彰化縣鹿港鎮○○路○段26號，且證人鄭
    勝仁於電話中向被告黃志強表示要「2張，2個人」，被告黃
    志強即答稱「好」，並請證人鄭勝仁過去找其（意指過去其
    住處交易）等情亦明。且該次電話通話內容，並未談論有何
    合資及要至臺中購買之事，反而被告黃志強在證人鄭勝仁向
    其表示欲「2張，2個人」（意指要2千元之海洛因）時，旋
    叫證人鄭勝仁「來啦，來啦」此等勸諭招呼證人鄭勝仁前往
    其住處之用語，且由證人鄭勝仁進而向被告黃志強表示「．
    ．．有喔」此等意指確認被告黃志強確有證人鄭勝仁所需之
    物品，並表示「我要過去了」表明前往之用語時，被告黃志
    強旋向證人鄭勝仁表示「好啦」此等肯認之用語，顯示被告
    黃志強身上應有證人鄭勝仁所要的毒品，始會叫證人鄭勝仁
    前往其住處，倘其並無毒品，自可於電話中明示默示拒絕即
    可，當無令證人鄭勝仁徒然前往之理。是以，被告黃志強前
    開所辯，要難可採。
  (5)被告黃志強之辯護人於原審為被告黃志強辯護稱：證人鄭勝
    仁在99年1月30日下午2時58分許，既已幫被告黃志強送交海
    洛因予證人王木松，而可獲取一些海洛因施用，應無於同日
    又向被告黃志強購買海洛因之必要云云（見原審卷第85頁）
    。惟查，證人鄭勝仁向被告黃志強購買海洛因，及為取得免
    費海洛因施用而為被告黃志強出面與購毒者交易，乃屬二事
    ，非不可併存。且證人鄭勝仁係在99年1月30日中午12時43
    分8秒許及同日中午12時45分與被告黃志強持用之000000000
    0號行動電話聯繫前往購買第一級毒品海洛因事宜（見警卷
    第33頁），然證人王木松以其住處室內電話00-0000000號撥
    打予被告黃志強持用之0000000000號行動電話，向被告黃志
    強表示欲賒欠500元以向被告黃志強購買1000元海洛因之通
    話時間，卻係在之後之99年1月30日中午12時55分30秒許，
    且證人鄭勝仁迄至99年1月30日下午2時58 分1秒許，始依被
    告黃志強指示，持被告黃志強當時持用之上開0000000000號
    行動電話撥打證人王木松之0000000000號行動電話聯繫交易
    第一級毒品海洛因之事宜，有上揭卷附該通通訊監察譯文可
    參（見警卷第36頁），佐以被告鄭勝仁之前揭證述及被告黃
    志強於偵訊坦認於附表一編號2所示時間、地點，以讓證人
    王木松賒欠500元之方式，販賣1000元之海洛因予王木松，
    並指示證人鄭勝仁出面交付海洛因予證人王木松並收取價金
    500元之情（見偵字第3140號影卷第78、81頁），可知證人
    鄭勝仁與被告黃志強電話聯繫交易海洛因事宜時，證人王木
    松尚未與被告黃志強聯繫購買海洛因事宜，證人鄭勝仁到台
    中之目的係為要向被告黃志強購買1000元之海洛因，之後被
    告黃志強始接獲證人王木松欲購買1000元海洛因之電話，隨
    後才指示證人鄭勝仁出面與證人王木松交易海洛因，則以證
    人鄭勝仁當日需求係達1000元量之海洛因，然該次證人王木
    松所購買海洛因之量亦是1000元，被告黃志強當無僅因證人
    鄭勝仁為其出面與證人王木松交易1000元量之海洛因，即免
    費提供證人鄭勝仁當時所需達1000元量之海洛因。是證人鄭
    勝仁雖幫被告黃志強出面與證人王木松交易海洛因，而可獲
    取免費海洛因施用，以海洛因物稀價昂之情形下，然依常理
    判斷，該免費之海洛因勢不足1000元而夠證人鄭勝仁當時所
    需之量，是以，證人鄭勝仁仍依其原來需求而於附表二編號
    1所示之販賣時間、地點，向被告黃志強購買1千元量之海洛
    因，要與事理常情不相違背，被告黃志強之辯護人前開所辯
    ，自難憑採。又其辯護人於本院辯稱：證人鄭勝仁於99年1
    月30日下午2時58分在彰化縣鹿港鎮○○路便利商店與王木
    松交易，豈可能在15分鐘前即99年1月30 日下午2時43分8秒
    與被告黃志強在臺中市○○○路交易，顯見證人鄭勝仁指證
    有瑕疵云云，惟證人鄭勝仁指證係是日下午2時許在臺中市
    ○○○路與被告黃志強交易，而被告黃志強持用之門號0000
    000000號行動電話於99年1月30日下午2時4分、6分許基地台
    位置係在臺中市南屯區○○○路○段1057號樓頂，嗣於同日
    下午2時16分基地台位置在彰化市○○路○段515號8樓，2時
    34、38、41、45、46分基地台位置已至彰化縣鹿鎮等情，此
    有0000000000號行動電話通聯紀錄1份可參（見原審法院99
    年度訴字第444號一影卷第124頁正反面），而證人鄭勝仁係
    經被告黃志強交付上開0000000000 號行動電話交付與證人
    鄭勝仁後與證人王木松至彰化縣和美鎮交易，而證人鄭勝仁
    亦指證99年1月30日下午12時43分8秒電話通話是其與「阿強
    」聯絡購買海洛因，下午2時在臺中市○○○路附交易成功
    等情，俱如前述，是辯護人顯誤將電話通話為是日下午12時
    43分8秒通話誤為下午2時43分8秒，且就上開基地台位置亦
    可知悉上開0000000000手機位號置確係於99年1月30日中午
    12時許自臺中市○○○路附近往彰化縣移動，與證人鄭勝仁
    於警詢時、偵查中及原審證述情節並無不符。辯護人上開所
    陳，應有誤會。
  (6)此外，尚有證人鄭勝仁持用之0000000000號行動電話之申設
    基本資料（見鹿警分偵字第0990011471警卷第34頁）在卷可
    參，且有扣存原審法院99年度訴字第444號案件之電子磅秤2
    台、夾鏈袋20個、塑膠鏟管2支扣案可資佐證。
  (7)復按販賣毒品之利得，除經坦承犯行，或價量俱臻明確外，
    委難查得實情，除非別有事證足認係按同一價量委買或轉售
    ，而確未牟利者外，尚難執此遽認非法販賣之證據有所未足
    ；被告黃志強與證人鄭勝仁並非至親，倘上開交付毒品海洛
    因予證人鄭勝仁之過程中，毫無利益可圖，被告黃志強焉有
    甘冒販賣第一級毒品海洛因之重罪，自備電子磅秤、夾鏈袋
    ，將其所有之毒品海洛因交付證人鄭勝仁並收取價金，且本
    案復無跡證足認被告黃志強係按同一價量委買或轉售，堪認
    被告黃志強於附表二編號1、2所示之販賣時間、地點，交付
    海洛因予證人鄭勝仁並收取如附表二所示之價金，均係基於
    營利之意所為，自屬販賣海洛因，甚為明確。
四、按販賣毒品之所謂販賣行為，須行為人主觀上有營利意圖，
    且客觀上有販入或賣出毒品行為，即足構成，至於實際上是
    否已經獲利，則非所問；必也始終無營利之意思，而以原價
    或低於原價有償讓與他人，方難謂為販賣行為，而僅得以轉
    讓罪論處（參照最高法院93年度臺上字第1651號判決要旨）
    。又販賣海洛因毒品本無一定價格，各次買賣之價格，當亦
    各有差異，隨供需雙方之資力、關係之深淺、需求之數量、
    貨源之充裕與否、販賣者對於資金之需求如何即殷切與否，
    以及政府查緝之態度，進而為各種不同之風險評估，而為機
    動性之調整，是其價格標準，自非一成不變，且販賣者從各
    種「價差」或「量差」或係「純度」謀取利潤方式，或有差
    異，然其所圖利益之非法販賣行為目的，則屬相同，並無二
    致。查，被告鄭勝仁所為如事實欄一、所述附表一所示與共
    犯證人黃志強之共同販賣第一級毒品海洛因之犯行，及被告
    黃志強所為如事實欄二、所述附表二所示之販賣第一級毒品
    海洛因之犯行，雖均未察知其等各該次販賣毒品之確實數量
    ，且因毒品復無固定價格，而無從確知其獲利金額若干，惟
    毒品危害防制條例所處罰之「販賣」毒品罪，所著重者為在
    主觀上有藉以牟利之惡性，及對毒品之擴散具有較有償或無
    償轉讓行為更嚴重之危害性，被告等「營利」之意圖係從客
    觀之社會環境、情況及證人、物證等資料，依據證據法則綜
    合研判認定；衡諸毒品海洛因量微價高，且依一般社會通念
    以觀，販賣行為在通常情形下均係以牟利為其主要誘因及目
    的，從而，舉凡有償交易，除足反證確另基於某種非圖利本
    意之關係外，通常尚難因無法查悉其販入價額作為是否高價
    賣出之比較，諉無營利之意思，阻卻販賣犯行之追訴。本案
    被告鄭勝仁確有附表一所示與共犯即證人黃志強共同販賣第
    一級毒品海洛因予附表一所示之購毒者之行為，已經調查屬
    實，詳如上述，本院審酌共犯即證人黃志強曾於偵訊中證稱
    其販賣第一級毒品海洛因，交易之前會從中剷出一些海洛因
    出來供自己吸食，被告鄭勝仁也是賺吸食的利益（意指其所
    賺取者為扣除成本價量之海洛因，其可從中賺取多餘價量之
    海洛因以供自己及證人鄭勝仁吸食之利益）等語，而坦認自
    己及被告鄭勝仁有獲利之情（見偵字第3140號影卷第78、80
    、81頁），並考量社會大眾均知買賣海洛因係非法行為之客
    觀社會環境，及本案並無跡證足認被告黃志強、鄭勝仁係按
    同一價量委買或轉售等情，堪認共犯即證人黃志強指示被告
    鄭勝仁交付海洛因予附表一所示之購毒者並向各該購毒者收
    取購毒價金，及被告黃志強交付海洛因予證人鄭勝仁並向證
    人鄭勝仁收取購毒價金，依據前開積極證據及經驗法則綜合
    研判，被告鄭勝仁、黃志強均應係基於意圖營利而販賣第一
    級毒品海洛因，要無疑義。
五、綜上，本件被告鄭勝仁確有與共犯即證人黃志強共同基於販
    賣第一級毒品海洛因以營利之犯意聯絡，於事實欄一、所述
    於附表一所示之販賣時間、地點，以如附表一所示之聯繫買
    賣方式及金額，與共犯即證人黃志強共同販賣第一級毒品海
    洛因予附表一所示之購毒者之犯行（詳如附表一所示）；及
    被告黃志強確有另基於單獨販賣第一級毒品海洛因以營利之
    犯意，於事實欄二、所述於附表二所示販賣時間、地點，以
    如附表二所示之聯繫買賣方式及金額，販賣第一級毒品海洛
    因予證人鄭勝仁之犯行（詳如附表二所示），均可認定。被
    告鄭勝仁、黃志強均否認犯行，要無可採，本案事證明確，
    均應依法論科。
六(一)查毒品危害防制條例前於98年5月4日經立法院3讀通過修正
    部分條文，於同年5月20日經總統以華總一義字第098001251
    41號令公布，而於同年5月22日生效。查被告鄭勝仁所為如
    附表一所示之2次販賣第一級毒品海洛因之犯行，及被告黃
    志強所為如附表二所示之2次販賣第一級毒品海洛因之犯行
    ，犯罪時間均係在98年5月22日之後，自均應適用修正後即
    現行之毒品危害防制條例。次查，海洛因係毒品危害防制條
    例第2條第2項第1款所定之第一級毒品，任何人均不得非法
    持有、販賣。是核被告鄭勝仁所為附表一所示之2次販賣第
    一級毒品海洛因之犯行，及被告黃志強所為附表二所示之2
    次販賣第一級毒品海洛因之犯行，均係犯毒品危害防制條例
    第4條第1項販賣第一級毒品罪。被告鄭勝仁、黃志強各所為
    之2次販賣第一級毒品海洛因而持有第一級毒品海洛因，其
    持有海洛因之低度行為，應各為販賣之高度行為所吸收，均
    不另論罪。被告鄭勝仁就附表一所示之2次販賣第一級毒品
    犯行與共犯黃志強具有犯意聯絡及行為分擔，均應論以共同
    正犯。被告鄭勝仁所犯附表一所示2次販賣第一級毒品罪，
    及被告黃志強所犯附表二所示2次販賣第一級毒品罪，均犯
    意各別，行為互異，各應予分論併罰。
  (二)被告鄭勝仁前因施用第一、二級毒品案件，經臺灣彰化地方
    法院以93年度訴字第174號判決分別判處有期徒刑8月、5月
    ，應執行有期徒刑1年確定；再因施用第一級毒品案件，經
    臺灣彰化地方法院以93年度訴字第865號判決判處有期徒刑
    10月確定，嗣與上開有期徒刑8月、5月定應執行有期徒刑1
    年9月確定；另因竊盜案件，經臺灣彰化地方法院以93年度
    彰簡字第887號判決判處拘役40日確定，並與上開有期徒刑1
    年9月入監接續執行，已於95年4月12日縮刑期滿執行完畢。
    出監後又因施用毒品案件，經臺灣彰化地方法院以95年度訴
    字第1231號判決判處有期徒刑11月，上訴後，接連經本院及
    最高法院駁回上訴而確定；再因施用毒品案件，經國防部南
    部地方軍事法院96年度訴字第20號判決判處有期徒刑1年2月
    ，上訴後，經國防部高等軍事法院高雄分院駁回上訴確定；
    復因二次施用毒品案件，經臺灣彰化地方法院以96年度訴字
    第1674號判決分別判處有期徒刑10月，均減為有期徒刑5月
    ，應執行有期徒刑9月確定，嗣再與上開有期徒刑11月（經
    減刑為有期徒刑5月又15日）、有期徒刑1年2月（經減刑為
    有期徒刑7月）定應執行有期徒刑1年8月確定，入監執行後
    ，甫於98年4月9日縮刑期滿執行完畢等事實，有臺灣高等法
    院被告前案紀錄表1份附卷可按，被告鄭勝仁於上開有期徒
    刑執行完畢後，5年以內故意再犯本案如附表一編號1、2所
    示有期徒刑以上之2罪（販賣第一級毒品罪），均為累犯，
    應依刑法第47條第1項之規定，就該2罪之罰金刑部分，均加
    重其刑（死刑、無期徒刑部分依法不得加重）。
  (三)按犯第4條至第8條之罪於偵查及審判中均自白者，減輕其刑
    ，毒品危害防制條例第17條第2項定有明文。查，被告鄭勝
    仁於偵查及原審審判中均坦認本案犯行（即附表一所示之2
    次販賣第一級毒品海洛因之犯行），雖其於本院審理中翻異
    其詞，否認犯行，並辯以係原審法院法官恫稱其如否認判無
    期徒刑、承認即判處7年有期徒刑其方始自白云云，然經本
    院當庭勘驗原審準備程序錄音光碟後並無此事，被告鄭勝仁
    復改稱係其聽錯法官之意思云云，無足採信，已如前述。惟
    按修正後毒品危害防制條例第17條第2項規定：「犯第4條至
    第8條之罪於偵查及審判中均自白者，減輕其刑。」係指偵
    查及審判中均有自白犯罪而言，故僅須被告於偵、審中均曾
    經自白，即得認有該條項之適用，不以始終承認為必要。又
    自白乃對自己之犯罪事實全部或主要部分為肯定供述之謂，
    且非以其係有罪之肯定為必要，縱時日、處所、行為態樣等
    非構成犯罪事實之要素略有不符，或另有阻卻違法、阻卻責
    任事由存在之主張，亦不影響其為自白（最高法院99年台上
    字第6608號判決參照），是以現行實務現解，被告僅需於偵
    查中及審理中各曾均有自白，且非始終承認，仍應依毒品危
    害防制條例第17條第2項減刑。是被告鄭勝仁雖於本院翻異
    前詞，然仍得依上開規定，倖邀減刑之寬典。
  (四)被告鄭勝仁於原審之辯護人為被告鄭勝仁主張其有供出毒品
    來源即被告黃志強，應適用毒品危害防制條例第17條第1項
    減輕其刑云云。按毒品危害防制條例第17條第1項乃規定「
    犯第4條至第8條、第10條或第11條之罪，供出毒品來源，因
    而查獲其他正犯或共犯者，減輕或免除其刑。」，其所稱「
    供出毒品來源，因而查獲其他正犯或共犯者」，係指被告供
    出毒品來源之有關資料，諸如前手之姓名、年籍、住居所、
    或其他足資辨別之特徵等，使調查或偵查犯罪之公務員因而
    對之發動調查或偵查並查獲者而言。申言之，被告之「供出
    毒品來源」，與調查或偵查犯罪之公務員對之發動調查或偵
    查並進而查獲之間，論理上須具有先後且相當的因果關係，
    非謂被告一有「自白」、「指認」毒品來源之人，而破獲在
    後，即得依上開規定予以減刑。若被告供出毒品來源者之前
    ，調查或偵查犯罪之公務員已有確切之證據，足以合理之懷
    疑被告所供販賣毒品來源之人，則嗣後之查獲與被告之「供
    出毒品來源」間，即欠缺先後且相當的因果關係，自不得適
    用上開規定予以減刑，合先敘明（最高法院97年度臺上字第
    1475號裁判亦同此意旨）。查本案係彰化縣警察局鹿港分局
    報請臺灣彰化地方法院檢察署檢察官指揮偵辦而發動偵查，
    向原審法院聲請對被告黃志強當時持用之上開0000000000號
    行動電話核發通訊監察書而上線監聽，係在已監聽得被告黃
    志強之該行動電話有與購毒者聯繫販賣海洛因之通話，而有
    確切證據合理懷疑被告黃志強有單獨或與他人共同販賣海洛
    因予購毒者（即原審法院99年度訴字第444號判決認定之購
    毒者及被告鄭勝仁）後，證人王木松乃於99年3月24日警詢
    證述渠於附表一編號2所示時、地，向被告黃志強購買海洛
    因，由被告黃志強之「少年仔」出面與渠交易，並指認被告
    鄭勝仁即該「少年仔」，而被告黃志強亦於99年3月24日偵
    訊坦認其有以上開行動電話聯繫販賣海洛因事宜而販賣海洛
    因，並供出其有指示被告鄭勝仁於附表一編號1、2所示時間
    ，出面販賣海洛因予黃俊浩、王木松，嗣於99年5月5日經警
    方提示本案通訊監察譯文予被告鄭勝仁，被告鄭勝仁始於同
    日警詢及偵訊坦認並證述其有於附表一編號1、2所示時間，
    與被告黃志強共同販賣海洛因並負責出面交付海洛因與證人
    黃俊浩、王木松，及於附表二所示時間、地點，與被告黃志
    強電話聯繫後，向被告黃志強購買海洛因之事實，有臺灣彰
    化地方法院於99年1月4日核發之99年度聲監字第1號、於99
    年2月1日核發之99年度聲監續字第45號通訊監察書、於99年
    3月3日核發之99年度聲監續字第87號通訊監察書（見鹿警分
    偵字第0990011471號卷第41至43頁）、證人王木松之警詢筆
    錄及指認犯罪嫌疑人紀錄表（見鹿警分偵字第0990011471號
    卷第18至21頁）、被告黃志強之偵訊筆錄（見偵字第3140號
    影卷第78、80至81頁）、被告鄭勝仁之警詢、偵訊筆錄（見
    鹿警分偵字第0990011471號卷第12至17頁、偵卷第40至44頁
    ）。是以本案在被告鄭勝仁初始供出其於附表一編號1、2所
    示時間、地點所販賣之海洛因來源係被告黃志強，及證述其
    於附表二編號1、2所示時間、地點，向被告黃志強購買海洛
    因之事實前，警方及檢察官均早已發動偵查並掌握確切之證
    據，而可合理懷疑被告黃志強有附表一、附表二所示之販賣
    第一級毒品海洛因之犯行，當非因被告鄭勝仁之上開供述及
    證述供出毒品來源被告黃志強，始發動偵查而查獲被告黃志
    強甚明，是被告鄭勝仁自不符合毒品危害防制條例第17條第
    1項減刑或免刑之規定，併此敘明。
  (五)被告鄭勝仁與其共犯黃志強所為本案附表一所示2次共同販
    賣海洛因之對象僅2人，被告鄭勝仁所獲取之利益僅為獲取
    免費之海洛因施用，其共犯黃志強所獲取之對價亦僅500元
    至1000元；又被告黃志強所為本案2次販賣海洛因所獲取之
    對價僅1000元至2000元，均尚屬零星小額，揆其等販賣情節
    ，因價格、數量尚微，相對於長期大量販賣第一級毒品海洛
    因予他人以賺取巨額利潤之大毒梟而言，其等對社會治安及
    國民健康之危害顯然較小，且被告鄭勝仁僅係為共犯黃志強
    出面交易，從被告2人犯案情狀對照販賣第一級毒品罪之法
    定本刑為「死刑或無期徒刑，處無期徒刑者，得併科新臺幣
    2000萬元以下罰金」，顯情輕法重，且不僅被告黃志強所犯
    附表二2次販賣第一級毒品罪部分，若科以最輕之法定本刑
    無期徒刑，實嫌過苛，即令被告鄭勝仁所犯附表一所示2次
    販賣第一級毒品罪部分，經依毒品危害防制條例第17條第2
    項之規定減輕其刑後，縱科以減輕後之法定最輕本刑，仍嫌
    過重，並難謂符合罪刑相當性及比例原則，更無從與大毒梟
    之惡行有所區隔，是認被告2人犯罪情狀相較於法定之重刑
    ，在客觀上均足以引起一般人之同情，情節尚堪憫恕，是爰
    就本案被告鄭勝仁、黃志強2人各所犯上開2次販賣第一級毒
    品之各罪，均適用刑法第59條規定，各酌量減輕其刑。被告
    鄭勝仁所犯附表一所示之2次販賣第一級毒品海洛因之犯行
    ，有前述加重、減輕其刑之事由，爰依法先加其刑後遞減輕
    之（本刑中死刑及無期徒刑部分遞減其刑）。
  (六)原審經審理結果，認被告黃志強、鄭勝仁犯罪事證明確，適
    用毒品危害防制條例第4條第1項、第17條第2項、第19條第1
    項，刑法第11條、第28條、第47條第1項、第59條、第51條
    第5款、第9款、第38條第1項第2款，並審酌被告2人均明知
    海洛因為法所列管之第一級毒品，使用容易成癮，濫行施用
    ，非但對施用者身心造成傷害，且多有施用致死之案例，而
    因其成癮性，常使施用者經濟地位發生實質改變而處於劣勢
    ，容易造成家庭破裂戕害國力，為國家嚴格查禁之違禁物，
    仍不顧販賣對象可能面臨之困境而為販賣之犯行，其等販賣
    行為助長毒品流通，致生危害於社會及他人身體健康甚鉅，
    及被告鄭勝仁所犯附表一所示之犯行，僅為獲取免費海洛因
    施用，而幫被告黃志強出面交易，並非主要販毒者，暨考量
    被告2人之犯罪動機、目的、手段、智識程度、生活狀況、
    經濟狀況、前科素行、犯後態度等一切情狀，爰分別量處如
    附表一、二主文欄所示之刑，並分別定其等應執行之刑為有
    期徒刑13年6月（被告鄭勝仁）、16年6月（被告黃志強），
    沒收部分併執行之（最高法院90年度臺上字第7835號判決意
    旨參照），並說明檢察官雖具體請求對被告黃志強處以無期
    徒刑，併科罰金新臺幣100萬元，具體請求對被告鄭勝仁處
    以有期徒刑15年，併科罰金新臺幣20萬元，然核以上各情，
    認對被告2人分別處以如上之刑，與其等所犯罪刑相當等情
    。另就未扣案之行動電話1支（含內裝之門號0000000000號
    門號卡1張），係蘋果廠牌，原係被告黃志強所有，之後被
    告黃志強將該手機及門號均送給被告鄭勝仁使用，此據被告
    黃志強於原審審理時供陳：該行動電話（手機）是其的，其
    內之門號卡係朋友給其的，後來其將該手機及門號送給證人
    鄭勝仁使用等語，及被告鄭勝仁於原審審理時供稱：被告黃
    志強有將該等手機連門號卡交給其等語明確（見原審卷第83
    頁），核該等手機及門號卡係供被告鄭勝仁或共犯黃志強持
    以與附表一所示之購毒者聯繫交易第一級毒品海洛因所用之
    物（聯繫買賣方式，詳如附表一所示），及供被告黃志強持
    以與證人鄭勝仁聯繫交易第一級毒品海洛因所用之物（聯繫
    買賣方式，詳如附表二所示），均如上述，應認係供被告鄭
    勝仁與共犯黃志強共同犯附表一所示2次販賣第一級毒品犯
    行所用之物，及供被告黃志強犯附表二所示2次販賣第一級
    毒品犯行所用之物，應依毒品危害防制條例第19條第1項之
    規定宣告沒收之，且因上開行動電話1支（含內裝上述門號
    為0000000000號之門號卡1張）未扣案，故就被告鄭勝仁與
    共犯黃志強共同犯附表一所示犯行部分，如全部或一部不能
    沒收時，本於共犯責任共同原則，諭知應與共犯黃志強連帶
    沒收，如全部或一部不能沒收時，應連帶追徵其價額（參最
    高法院99年度第3次刑事庭會議決議）；就被告黃志強單獨
    犯附表二所示犯行部分，如全部或一部不能沒收時，應追徵
    其價額（參最高法院99年度第3次刑事庭會議決議）。又扣
    案電子磅秤2臺、塑膠鏟管2支（扣案於原審法院99年度訴字
    第444號案件），均為被告黃志強所有，此據被告黃志強於
    原審審理供陳明確（見原審卷第8頁反面及第83頁），雖被
    告黃志強於原審否認係用以販賣第一級毒品海洛因之物云云
    ，然被告黃志強於偵訊中已明確供稱該等物品均係其所有，
    供其用以販賣第一級毒品海洛因所用之物（見偵字第3140號
    影卷第78至79頁），且衡與常情不違，難認其事後於翻異之
    詞為可採，該等物品應係被告黃志強用以秤量並分裝毒品海
    洛因以利單獨或與被告鄭勝仁共同販賣之用，均應依毒品危
    害防條例第19條第1項之規定宣告沒收。又扣案夾鏈袋20 個
    （扣案於原審法院99年度訴字第444號案件）均未使用過，
    有卷附扣案物照片可參（見警卷第31頁），被告黃志強雖於
    嗣後否認該等夾鏈袋係其用以販賣第一級毒品海洛因所用之
    物，惟被告黃志強於偵查中供明係其所有供其預備犯販賣第
    一級毒品海洛因犯行所用之物（見偵字第3140號影卷第78至
    79頁），且衡與常情不違，爰依刑法第38條1項第2款之規定
    ，宣告沒收。又就被告鄭勝仁與被告黃志強共犯附表一所示
    犯行部分，本於責任共同原則，亦應宣告沒收如上述。復就
    被告黃志強所為附表二之單獨販賣第一級毒品海洛因犯行，
    分別獲取如附表二編號1、2所示金額之財物，該等販毒對價
    依被告與交易對象之交易狀態，已經收取，雖未經扣案，惟
    無法證明已經滅失，且分屬被告黃志強犯毒品危害防制條例
    第4條第1項之罪所得之財物，均應依毒品危害防制條例第19
    條第1項規定，分別諭知沒收如附表二編號1、2「主文欄」
    所示，如全部或一部不能沒收時，以其財產抵償之；被告鄭
    勝仁與共犯黃志強共同為附表一編號1、2所示之販賣第一級
    毒品海洛因犯行，各該次販毒之價金，除附表一編號2所示
    之500元由證人王木松賒欠而尚未收取（此據被告鄭勝仁及
    證人王木松證述明確，詳如上述），其他均已經收取，雖已
    收取之部分未經扣案，惟無法證明已經滅失，且屬被告鄭勝
    仁與共犯黃志強共同犯毒品危害防制條例第4條第1項之罪所
    得之財物，應依毒品危害防制條例第19條第1項規定，諭知
    被告鄭勝仁與共犯黃志強連帶沒收如附表一編號1、2「主文
    欄」所示，如全部或一部不能沒收時，以被告鄭勝仁與共犯
    黃志強之財產連帶抵償之。另說明查扣存於原審法院99年度
    訴字第444號案件中之行動電話1支（手機序號：0000000000
    00000號，內裝有0000000000號門號卡1張），雖為被告黃志
    強所有，然被告黃志強否認用以販毒（見本院卷第83頁），
    且無證據顯示被告黃志強、鄭勝仁有持供犯本案或預備供販
    賣第一級毒品海洛因所用，是不予宣告沒收。又扣於原審法
    院99年度訴字第444號案件中之白色粉末1包，經送驗後檢出
    海洛因（送驗淨重：0.1178公克，驗餘淨重：0.1163公克）
    ，有卷附行政院衛生署草屯療養院99年3月29日草療鑑字第
    0990300292號鑑定書1紙（見偵字第3140號影卷第90頁）可
    查，然係供被告黃志強自己施用，此據被告黃志強於偵訊及
    本院審理時供述在卷（見偵字第3140號影卷第78頁、本院卷
    第83頁），尚無證據證明與被告黃志強、鄭勝仁犯本案販賣
    第一級毒品海洛因之犯行有關，而非本案判決認定為被告2
    人有罪事實之毒品，且該包海洛因業經本院在被告黃志強涉
    犯施用第一級毒品海洛因罪之99年度訴字第675號案件之判
    決宣告沒收，是不予宣告沒收銷燬。至扣於原審法院99年度
    訴字第444號案件中之注射針筒1支，為被告黃志強所有，供
    其自己施用第一級毒品海洛因所用之物，此據被告黃志強於
    原審審理時供陳明確（見原審卷二第74頁），核與常情不違
    ，並無證據顯示與被告黃志強、鄭勝仁本案販賣第一級毒品
    海洛因犯行有關，是亦不予宣告沒收。核其認事用法均無不
    當，量刑亦稱妥適，應予維持。
  (七)被告黃志強、鄭勝仁上訴意旨均否認犯罪，被告黃志強辯以
    其並無附表二編號1、2販賣第一級毒品海洛因予被告鄭勝仁
    ；另被告鄭勝仁辯以其並無附表一編號1、2參與販賣第一級
    毒品海洛因予黃俊浩、王木松之犯行云云，俱無足採，各如
    前述。另被告黃志強之辯護人稱有關被告黃志強本件2件販
    賣毒品之犯行係經臺灣彰化地方法院檢察署檢察官追加起訴
    於原審99年度字第444號案件，惟該案就追加起訴事實漏判
    云云。惟有關追加起訴部分（即本件被告黃志強販賣予被告
    鄭勝仁部分）另經原審法院以99年度訴字第729號判決後經
    上訴本院審理，且並無裁判上一罪或實質上一罪關係，自應
    分別論罪科刑，當無漏判可言，辯護人上開所述，尚有誤會
    。又檢察官上訴意旨以告被告黃志強於偵查中坦承犯行，於
    審理中飾詞狡辯，而被告鄭勝仁已有多項毒品前科，復有本
    件犯行，已累犯，雖因自白而得減刑，然渠等2人販賣毒品
    犯行，並無所謂客觀上足以引起一般人之同情可言，以原審
    判決援引刑法第59條酌減為不當提起上訴。然按刑法第59條
    規定犯罪之情狀可憫恕者，得酌量減輕其刑，其所謂「犯罪
    之情狀」，與同法第57條規定科刑時應審酌之一切情狀，並
    非有截然不同之領域，於裁判上酌減其刑時，應就犯罪一切
    情狀（包括第57條所列舉之十款事項），予以全盤考量，審
    酌其犯罪有無可憫恕之事由（即有無特殊之原因與環境，在
    客觀上足以引起一般同情，以及宣告法定低度刑，是否猶嫌
    過重等等），以為判斷。查被告黃志強、鄭勝仁2人所犯販
    賣第一級毒品罪法定刑為死刑、無期徒刑之罪，其法定刑不
    可謂不重，而渠等各係小額零星販賣，其中被告鄭勝仁僅係
    個人賺取施用毒品之利益，渠等惡性尚不如專以販賣第一級
    毒品維生之販毒集團重大，則就被告2人所犯本案各2次販賣
    第一級毒品之犯行，其最輕法定本刑為無期徒刑，本院就其
    客觀之犯行與主觀之惡性二者加以考量其犯罪情狀，認在客
    觀上顯非不可憫恕，以其所犯之罪之最低法定刑為無期徒刑
    而言，縱使量處法定最低刑度之無期徒刑，尚嫌過重，難謂
    符合罪刑相當性及比例原則，更無從與大毒梟之惡行有所區
    隔，就被告鄭勝仁本案2次販賣第一級毒品犯行雖均依前述
    之毒品危害防制條例第17條第2項規定，各減輕其刑，然在
    客觀上均仍足以引起一般之同情，難認無可憫恕之處，均仍
    屬情輕法重，已如前述，檢察官以原審法院引用刑法第59
    條酌減不當，亦難認有理由，均予駁回。
據上論斷，應依刑事訴訟法第368條，判決如主文。
本案經檢察官張慧瓊到庭執行職務。
中    華    民    國   100    年    2     月    15    日
          刑事第十庭      審判長法  官  江  錫  麟
                                法  官  周  瑞  芬
                                法  官  陳      葳
以上正本證明與原本無異。
如不服本判決應於收受送達後10日內向本院提出上訴書狀，其未
敘述上訴之理由者，並得於提起上訴後10日內向本院補提理由書
（均須按他造當事人之人數附繕本）「切勿逕送上級法院」。
                                書記官  王  朔  姿
中    華    民    國   100    年    2     月    15    日
附錄法條：
毒品危害防制條例第4條
製造、運輸、販賣第一級毒品者，處死刑或無期徒刑；處無期徒
刑者，得併科新臺幣2千萬元以下罰金。
製造、運輸、販賣第二級毒品者，處無期徒刑或7年以上有期徒
刑，得併科新臺幣1千萬元以下罰金。
製造、運輸、販賣第三級毒品者，處5年以上有期徒刑，得併科
新臺幣7百萬元以下罰金。
製造、運輸、販賣第四級毒品者，處3年以上10年以下有期徒刑
，得併科新臺幣3百萬元以下罰金。
製造、運輸、販賣專供製造或施用毒品之器具者，處1年以上7年
以下有期徒刑，得併科新臺幣1百萬元以下罰金。
前五項之未遂犯罰之。
 附表一：（被告鄭勝仁部分）
┌──┬───┬────────┬───┬─────────────┬──────┬───────────────┐
│編號│販毒者│販賣時間、地點  │金額  │購毒者、聯繫買賣方式（通話│適用法條    │原審判決主文欄                │
│    │      │                │（價金│聯繫時間）                │            │                              │
│    │      │                │）    │                          │            │                              │
├──┼───┼────────┼───┼─────────────┼──────┼───────────────┤
│ 1  │黃志強│99年2 月1 日上午│500元 │黃俊浩持0000000000號行動電│現行毒品危害│鄭勝仁共同販賣第一級毒品，累犯│
│（即│鄭勝仁│11時50分許，在彰│      │話，於99年2 月1 日上午11時│防制條例第4 │，處有期徒刑拾年貳月，扣案電子│
│起訴│      │化縣和美鎮○○路│      │12分20秒許、同日上午11時39│條第1 項販賣│磅秤貳臺、塑膠鏟管貳支、夾鏈袋│
│書附│      │6 段順天診所。（│      │分46秒許，撥打至黃志強之09│第一級毒品罪│貳拾個，均沒收之，未扣案蘋果廠│
│表編│      │起訴書誤載地點為│      │00000000號行動電話，由黃志│            │牌行動電話壹支（內裝０九三九０│
│號1 │      │彰化縣和美鎮中正│      │強指示鄭勝仁接聽，黃俊浩乃│            │０四九七五號門號卡壹張），與黃│
│）  │      │路第一藥局前）  │      │與鄭勝仁聯繫約定交易第一級│            │志強連帶沒收之，如全部或一部不│
│    │      │                │      │毒品海洛因事宜後，鄭勝仁即│            │能沒收時，連帶追徵其價額，未扣│
│    │      │                │      │依黃志強指示，前往與黃俊浩│            │案因販賣第一級毒品所得新臺幣伍│
│    │      │                │      │左列相約之販賣地點交易，將│            │佰元，與黃志強連帶沒收，如全部│
│    │      │                │      │第一級毒品海洛因交付予黃俊│            │或一部不能沒收時，以其與黃志強│
│    │      │                │      │浩，並向黃俊浩收取500 元價│            │之財產連帶抵償之。            │
│    │      │                │      │金，而完成交易，嗣鄭勝仁再│            │                              │
│    │      │                │      │將價金拿回交給黃志強。    │            │                              │
├──┼───┼────────┼───┼─────────────┼──────┼───────────────┤
│ 2  │黃志強│99年1月30日下午2│1000元│王木松於99年1 月30日中午12│同上        │鄭勝仁共同販賣第一級毒品，累犯│
│（即│鄭勝仁│時58分許，在彰化│      │時53分30秒許，以渠住家室內│            │，處有期徒刑拾年貳月，扣案電子│
│起訴│      │縣鹿港鎮○○路  │      │電話00-0000000號，撥打至黃│            │磅秤貳臺、塑膠鏟管貳支、夾鏈袋│
│書附│      │7-11便利商店前。│      │志強持用之0000000000號行動│            │貳拾個，均沒收之，未扣案蘋果廠│
│表編│      │                │      │電話，由黃志強接聽，並與黃│            │牌行動電話壹支（內裝０九三九０│
│號2 │      │                │      │志強約定以賒欠500 元價金之│            │０四九七五號門號卡壹張），與黃│
│）  │      │                │      │方式，向黃志強購買1000元之│            │志強連帶沒收之，如全部或一部不│
│    │      │                │      │第一級毒品海洛因，經黃志強│            │能沒收時，連帶追徵其價額，未扣│
│    │      │                │      │應允後，黃志強因另有他事，│            │案因販賣第一級毒品所得新臺幣伍│
│    │      │                │      │遂指示與其具有共同意圖營利│            │佰元，與黃志強連帶沒收，如全部│
│    │      │                │      │販賣第一級毒品海洛因之犯意│            │或一部不能沒收時，以其與黃志強│
│    │      │                │      │聯絡之小弟鄭勝仁出面與王木│            │之財產連帶抵償之。            │
│    │      │                │      │松聯繫交易第一級毒品海洛因│            │                              │
│    │      │                │      │事宜，鄭勝仁即依照黃志強指│            │                              │
│    │      │                │      │示，於99年1 月30日下午2時 │            │                              │
│    │      │                │      │58分1 秒許，持黃志強之0939│            │                              │
│    │      │                │      │004975號行動電話，撥打至王│            │                              │
│    │      │                │      │木松持用之0000000000號行動│            │                              │
│    │      │                │      │電話，與王木松約定交易地點│            │                              │
│    │      │                │      │，而在左列販賣地點，交付第│            │                              │
│    │      │                │      │一級毒品海洛因1 包予王木松│            │                              │
│    │      │                │      │，並向王木松收取500 元之價│            │                              │
│    │      │                │      │金，而完成交易，鄭勝仁嗣再│            │                              │
│    │      │                │      │將該500 元價金，拿回交給黃│            │                              │
│    │      │                │      │志強。                    │            │                              │
│    │      │                │      │                          │            │                              │
└──┴───┴────────┴───┴─────────────┴──────┴───────────────┘
附表二：（被告黃志強部分）
┌──┬───┬────────┬───┬─────────────┬──────┬───────────────┐
│編號│販毒者│販賣時間、地點  │金額  │購毒者、聯繫買賣方式（通話│適用法條    │原審判決主文欄                │
│    │      │                │（價金│聯繫時間）                │            │                              │
│    │      │                │）    │                          │            │                              │
├──┼───┼────────┼───┼─────────────┼──────┼───────────────┤
│ 1  │黃志強│99年1 月30日下午│1000元│鄭勝仁持0000000000號行動電│現行毒品危害│黃志強販賣第一級毒品，處有期徒│
│（即│      │2 時許，在臺中市│      │話，於99年1 月30日中午12時│防制條例第4 │刑拾伍年參月，扣案電子磅秤貳臺│
│起訴│      │五權西路附近    │      │43分8 秒許、同日中午12時45│條第1 項販賣│、塑膠鏟管貳支、夾鏈袋貳拾個，│
│書附│      │                │      │分32秒許，與黃志強當時持用│第一級毒品罪│均沒收之，未扣案蘋果廠牌行動電│
│表編│      │                │      │之0000000000號行動電話聯繫│            │話壹支（內裝000000000│
│號3 │      │                │      │後，鄭勝仁乃至相約之左列販│            │五號門號卡壹張），沒收之，如全│
│）  │      │                │      │賣地點，與黃志強見面交易第│            │部或一部不能沒收時，追徵其價額│
│    │      │                │      │一級毒品海洛因，由黃志強將│            │，未扣案因販賣第一級毒品所得新│
│    │      │                │      │第一級毒品海洛因交付予鄭勝│            │臺幣壹仟元，沒收之，如全部或一│
│    │      │                │      │仁，並向鄭勝仁收取1000元之│            │部不能沒收時，以其財產抵償之。│
│    │      │                │      │價金，而完成交易。        │            │                              │
├──┼───┼────────┼───┼─────────────┼──────┼───────────────┤
│ 2  │黃志強│99年2 月14日上午│2000元│鄭勝仁持0000000000號行動電│同上        │黃志強販賣第一級毒品，處有期徒│
│（即│      │9 時30分許，在黃│      │話，於99年2 月14日上午8 時│            │刑拾伍年參月，扣案電子磅秤貳臺│
│起訴│      │志強位於彰化縣鹿│      │56分28秒許，與黃志強當時持│            │、塑膠鏟管貳支、夾鏈袋貳拾個，│
│書附│      │港鎮山崙里山寮巷│      │用之0000000000號行動電話聯│            │均沒收之，未扣案蘋果廠牌行動電│
│表編│      │56號住處內      │      │繫交易第一級毒品海洛因事宜│            │話壹支（內裝000000000│
│號4 │      │                │      │後，鄭勝仁乃至左列販賣地點│            │五號門號卡壹張），沒收之，如全│
│）  │      │                │      │與黃志強碰面交易第一級毒品│            │部或一部不能沒收時，追徵其價額│
│    │      │                │      │海洛因，由黃志強將第一級毒│            │，未扣案因販賣第一級毒品所得新│
│    │      │                │      │品海洛因交付予鄭勝仁，並向│            │臺幣貳仟元，沒收之，如全部或一│
│    │      │                │      │鄭勝仁收取2000元之價金，而│            │部不能沒收時，以其財產抵償之。│
│    │      │                │      │完成交易。                │            │                              │
└──┴───┴────────┴───┴─────────────┴──────┴───────────────┘